【裁判字號】    94,重訴,13
【裁判日期】    950515
【裁判案由】    擄人勒贖等
【裁判全文】
臺灣臺南地方法院刑事判決              94年度重訴字第13號
公  訴  人  臺灣臺南地方法院檢察署檢察官
被      告  己○○
選任辯護人  戊○○律師
            寅○○律師
            子○○律師
被      告  丁○○
選任辯護人  亥○○律師
            Ｂ○○律師
            天○○律師
被      告  巳○○
選任辯護人  宙○○律師
            酉○○律師
            卯○○律師
被      告  未○○
            Ａ○○
上二人共同
選任辯護人  玄○○律師
被      告  庚○○
                      2號
選任辯護人  丙○○律師
            地○○律師
            Ｃ○○律師
被      告  午○○
選任辯護人  癸○○律師
上列被告因擄人勒贖等案件，經檢察官提起公訴（94年偵字第46
58、4662、4717、6173、6215、9308號、94年度營偵字第856號
）及移送併辦（94年偵字第9888號），本院判決如下：
    主  文
己○○共同藏匿犯人，處有期徒刑壹年；又共同意圖勒贖而擄人
，處有期徒刑柒年陸月；又未經許可持有手槍，處有期徒刑伍年
貳月，併科罰金新台幣拾萬元，罰金如易服勞役以新台幣玖佰元
即銀元參佰元折算壹日，扣案制式手槍壹把（槍枝管制編號0000
000000；含彈匣壹個）、子彈壹顆均沒收；應執行有期徒刑拾參
年陸月，併科罰金新台幣拾萬元，罰金如易服勞役以新台幣玖佰
元即銀元參佰元折算壹日，扣案制式手槍壹把（槍枝管制編號00
00000000；含彈匣壹個）、子彈壹顆均沒收。
丁○○共同藏匿犯人，處有期徒刑壹年貳月；又共同意圖勒贖而
擄人，處有期徒刑玖年，扣案如附表三、四所示制式槍枝伍把（
含彈匣貳拾壹個）、子彈壹仟零捌拾玖顆均沒收，應執行有期徒
刑拾年，扣案如附表三、四所示制式槍枝伍把（含彈匣貳拾壹個
）、子彈壹仟零捌拾玖顆均沒收。
巳○○共同藏匿犯人，處有期徒刑壹年貳月；又幫助共同意圖勒
贖而擄人，處有期徒刑肆年，應執行有期徒刑伍年。
未○○共同藏匿犯人，處有期徒刑壹年；又幫助共同意圖勒贖而
擄人，處有期徒刑壹年拾月，應執行有期徒刑貳年捌月。
Ａ○○共同藏匿犯人，處有期徒刑拾月。被訴意圖勒贖而擄人部
分無罪。
庚○○共同藏匿犯人，累犯，處有期徒刑陸月，如易科罰金，以
參佰元折算壹日。
午○○行使偽造私文書，足以生損害於公眾及他人，處有期徒刑
肆月，如易科罰金，以參佰元折算壹日。偽造「張民昆」印章壹
顆及汽機車過戶登記書上偽造「張民昆」署押、印文各壹枚均沒
收。被訴藏匿犯人、湮滅刑事證據部分無罪。
    事  實
一、己○○（綽號四元）長年於嘉義縣阿里山鄉達邦村等處山區
    種植山葵等山產（俗稱山老鼠），對於阿里山山區之地形相
    當熟悉，並在嘉義市○○路經營檳榔攤。嗣於民國九十三年
    四月間某日，在其所經營之檳榔攤，由曾瑞彬（另案由本院
    審理中）之介紹，而認識丑○○（另案由本院審理中）、陳
    進雄（另由檢察官通緝中）、張宏吉（另由檢察官通緝中）
    、壬○○（業經本院另案判處無期徒刑）、鄧永燃（因另犯
    擄人勒贖案件，業經台灣高等法院台中分院判處有期徒刑十
    八年確定）等人，詎己○○、曾瑞彬明知丑○○、張宏吉、
    壬○○、陳進雄等人係涉有擄人勒贖等罪嫌之犯人，竟基於
    共同藏匿人犯之犯意聯絡，自同年四月間某日起，由己○○
    提供其嘉義縣阿里山鄉達邦村山區種植山葵等植物之工寮（
    以下簡稱達邦山區藏匿處）及阿里山十字路附近鐵路下方之
    工寮（以下簡稱十字路藏匿處）等處予丑○○、張宏吉、壬○○、陳進雄等人藏匿，並與曾瑞彬運送食物及日常生活用
    品給丑○○、張宏吉、壬○○、陳進雄等人使用。同年四月
    十九日，丑○○並拿新臺幣（下同）二十五萬元予己○○，
    由己○○以林姿均之名義購買車牌號碼四五二五－ＪＢ號廂
    型車，供己○○使用。
二、洪鋒文（業經本院另案判處有期徒刑十二年六月）因經營砂
    石場生意，得知在雲林縣林內鄉烏塗村和興一號開設「晟昱
    國際有限公司」、「裕群砂石有限公司」之廖冠能（因違反
    洗錢防制法案件，經台灣雲林地方法院判處有期徒刑一年二
    月）、呂佩芳夫妻（因違反洗錢防制法案件，經台灣雲林地
    方法院判處有期徒刑一年，緩刑三年）雖標得臺灣糖業股份
    有限公司（以下簡稱臺糖公司）之陸砂開採權，然因無資力
    繳交二千萬元之保證金而無法順利開工，竟覬覦該「臺糖公
    司土地陸砂開採案」之龐大利益，於九十三年六月中旬某日
    ，洪鋒文、李金成（業經本院另案判處有期徒刑十年二月）
    等人駕駛車號不詳之自小客車，壬○○、丑○○、張宏吉、
    陳進雄等人駕駛車牌號碼ＴＫ－六九八六號登山用休旅車（
    ＩＳＵＺＵ廠牌，俗稱陸地龍），至「晟昱國際有限公司」
    之砂石場找廖冠能、呂佩芳夫妻，至「晟昱國際有限公司」
    時，並由壬○○、陳進雄等人持槍在屋外警戒，洪鋒文、李
    金成、丑○○等人則在屋內與廖冠能、呂佩芳討論「臺糖公
    司土地陸砂開採案」一事，決議由洪鋒文、李金成、丑○○
    出資二千萬元，廖冠能、呂佩芳則於「臺糖公司土地陸砂開
    採案」開採後，由洪鋒文、李金成、丑○○等人分紅。詎丑
    ○○、壬○○、張宏吉、陳進雄等人為籌措上述資金，竟共
    同基於意圖勒贖而擄人之犯意聯絡，謀議綁架「和欣客運」
    之少東楊尚書，旋於同年七月二日（敏督利颱風來襲當日）
    上午七時許，由丑○○駕駛前綁架鄭進富時所強取之ＢＭＷ
    廠牌七六○型式自小客車，懸掛偽造之「九Ｌ－○一三五號
    」車牌，搭載壬○○、張宏吉、陳進雄持Ｍ16步槍、制式手
    槍等槍彈，至臺南縣佳里鎮○○路三一二號楊尚書住處附近
    守候。迨於同日中午十二時二十分許，丑○○、壬○○、陳
    進雄、張宏吉見楊尚書駕駛車牌號碼三Ｍ－一八五七號自小
    客車外出，丑○○等人隨即駕車尾隨楊尚書所駕駛之自小客
    車，途經臺南縣一七六縣道七股鄉○○路段時，丑○○等人
    即以手槍指向楊尚書，命楊尚書停車，楊尚書見狀欲駕車逃
    離，丑○○等人隨即以手槍朝楊尚書所駕駛之自小客車輪胎
    、引擎蓋等處射擊七槍，造成楊尚書所駕駛之自小客車故障
    ，迫使楊尚書停車後，壬○○、陳進雄即分持手槍抵住楊尚
    書，將楊尚書強押進丑○○所駕駛之上開自小客車，並以手
    銬銬住楊尚書雙手、以緊束帶綁住楊尚書雙腳、以黃色膠帶
    矇住楊尚書雙眼、以大型耳機套住楊尚書雙耳後，問楊尚書
    ：「是不是楊仔頭的兒子」（以臺語發音）等語，楊尚書答
    稱：「是」，丑○○、壬○○等人原計畫將楊尚書藏匿於嘉
    義縣阿里山鄉達邦村山區之工寮內，惟因「敏督利颱風」來
    襲無法上山，丑○○、壬○○等人遂暫將楊尚書押至臺南縣
    東山鄉山區某工寮藏匿，並逼問楊尚書稱：「你家裡誰最疼
    你，可以拿出一億元贖你回去」等語。嗣於同年七月五日上
    午某時，「阿里山公路」路段搶通後，丑○○、壬○○、陳
    進雄、張宏吉隨即駕駛車牌號碼ＴＫ－六九八六號陸地龍之
    登山車，押載楊尚書，因通往「達邦村山區藏匿處」工寮之
    道路尚未搶通，無法上山，丑○○等人遂將楊尚書押至高雄
    縣湖內鄉○○○路四十巷三弄四十號藏匿。嗣於同年七月七
    日「達邦村山區○○○○○道路搶通後，丑○○等人即將楊
    尚書押至「達邦村山區藏匿處」之工寮內囚禁。同年月十日
    己○○至「達邦村山區藏匿處」時，發現楊尚書被囚禁在其
    工寮內，並留下為丑○○等人每日煮飯備膳，同年月十二日
    丑○○、陳進雄、壬○○、張宏吉因鄭進富未依約給付六百
    萬元而心生不滿，欲向鄭進富所開設之「大佳當鋪」、「國
    光當鋪」開槍、縱火洩恨，丑○○等人離開下山前，丑○○
    要求己○○、曾瑞彬看管楊尚書，己○○即基於共同意圖勒
    贖而擄人之犯意聯絡而同意，嗣並逐日由己○○為為丑○○
    等人煮飯備膳。嗣於同年七月十六日，丑○○透過某姓名、
    年籍不詳之人與楊尚書之大哥楊豐文接洽，並交付一卷楊尚
    書之錄音帶予楊豐文，指稱楊尚書遭丑○○等人綁架，楊家
    需支付一億元，丑○○始願將楊尚書釋放等語，幾經討價還
    價，楊豐文於同年七月十八日凌晨三時許，在不詳處所，經
    由該姓名、年籍不詳之人，交付三千六百萬元之贖款予丑○○等人，丑○○等人於取得三千六百萬元之贖款後，即於同
    日晚上八時許，將楊尚書押至臺南縣東山鄉某處釋放。於翌
    日凌晨一時許，丑○○等人攜帶約三千萬元之贖款，至「湖
    內鄉藏匿處」與洪峰文等人見面；己○○則分得五十萬元之
    贖款後，駕車至「十字路藏匿處」藏匿，等候丑○○、張宏
    吉、壬○○、陳進雄等人。
三、警方「○七一五」專案小組，專責查緝丑○○等人，於九十
    三年七月二十五日晚上十時許，得知李金成駕駛車牌號碼六
    Ｍ－一九六○號自小客車，丑○○、壬○○、陳進雄、張宏
    吉駕駛車牌號碼ＴＫ－六九八六號陸地龍車子，至高雄縣大
    寮鄉○○路○段一○四巷一八六弄九之一號時，隨即召集「
    維安小組」人員，於翌日凌晨二時許，至該處攻堅，逮捕壬○○、李金成，並扣得如附表一所示之物，丑○○、張宏吉
    、陳進雄則趁隙逃逸。
四、丑○○、張宏吉、陳進雄逃逸後，隨即於當日下午某時，至
    「十字路藏匿處」與己○○會合，並在該處藏匿。嗣於九十
    三年十月十五日，陳進雄、張宏吉離開「十字路藏匿處」後
    ，己○○又帶丑○○至嘉義縣阿里山鐵路眠月線附近之工寮
    藏匿，至同年十一月間某日，己○○、丑○○復於嘉義縣水
    上鄉寬士村崎子頭十之一七六號租屋藏匿，丑○○並於同年
    十一月間某日將克拉克制式手槍一枝（槍枝管制編號000000
    0000；彈匣內至少裝填子彈一顆；即附表三編號三之手槍）
    交給己○○，己○○自該時起即未經許可而持有之，嗣同年
    十二月十八日上午七時許，丑○○亦未經許可持具殺傷力之
    P99型制式半自動手槍一枝（槍枝管制編號0000000000；即
    附表三編號四之手槍）及子彈數十顆，己○○則持上揭手槍
    ，由丑○○駕駛車牌號碼Ｑ九－三一一五號休旅車，至臺南
    縣「尖山埤水庫」附近之工寮內與林啟鐘（另案由本院審理
    中）等人見面時，經民眾報案，警方至上開工寮查緝時，己○○、丑○○見狀逃逸後，為警當場扣得如附表二所示之物
    。
五、丁○○、李宗杰（另案由本院審理中）、巳○○與丑○○係
    同鄉好友，黃○○（業經本院判處有期徒刑六月，緩刑三年
    確定）則是巳○○手下，丁○○、巳○○並因丑○○之介紹
    而認識己○○。緣丑○○於九十三年十二月十八日逃逸後，
    即撥打電話予李宗杰；己○○則撥打電話予丁○○，詎丁○○、李宗杰明知丑○○、己○○係涉有擄人勒贖等罪嫌之犯
    人，竟共同基於藏匿人犯之犯意聯絡，由李宗杰駕車搭載丑
    ○○；丁○○駕車搭載己○○，分別將丑○○、己○○帶往
    臺南縣六甲鄉中之某雞寮（以下簡稱六甲鄉雞寮藏匿處）
    內藏匿。直至同年十二月下旬某日，巳○○、黃○○、宇○○（另案由本院審理中）亦明知丑○○、己○○係涉有擄人
    勒贖等罪嫌之犯人，竟與丁○○、李宗杰共同基於藏匿人犯
    之犯意聯絡，由巳○○提供其臺南縣柳營鄉篤農村小腳腿三
    三八之五號住處（即巳○○等人所稱之鬼屋，以下簡稱鬼屋
    藏匿處）及臺南縣六甲鄉菁埔村林鳳營三七四之三號「眾誠
    機車租賃行」（以下簡稱眾誠機車行藏匿處）與丑○○、己○○等人藏匿，並由巳○○、丁○○、黃○○等人，或購買
    食物及日常生活用品給丑○○及己○○使用，或在「鬼屋藏
    匿處」及「眾誠機車行藏匿處」陪伴丑○○等人。另於「鬼
    屋藏匿處」藏匿期間，己○○即與丑○○分手，自行至嘉義
    市某處租屋藏匿。
六、庚○○【曾違反麻醉藥品管理條例案件，經台灣高等法院台
    南分院判處有期徒刑七月確定，於民國九十年十二月四日執
    行完畢】在臺南縣六甲鄉○○路二十八號經營檳榔攤，而與
    丁○○、巳○○、Ａ○○、戌○○（另案由本院審理中）等
    人熟識。丁○○乃於九十三年二月下旬某日，在上址庚○○
    所開設之檳榔攤，由向庚○○稱：「有無地方可提供給小黑
    丑○○躲藏」等語，庚○○即將此事告知Ａ○○、戌○○，
    詎庚○○、Ａ○○、戌○○明知丑○○係涉有擄人勒贖等罪
    嫌之犯人，竟與丁○○共同基於藏匿人犯之犯意聯絡，於九
    十四年三月初某日晚上，丑○○駕駛車牌號碼○一二七－Ｋ
    Ｌ號休旅車搭載丁○○，庚○○則自行駕車，於半路載同Ａ
    ○○駕車前往臺南縣楠西鄉「梅嶺」附近一處飼養羊隻之工
    寮後，Ａ○○再前往購買餐點時遇見戌○○，戌○○遂與Ａ
    ○○一同至上揭工寮，嗣丑○○認該處易遭人發覺，而要求
    戌○○、Ａ○○另找尋隱密之工寮供其藏匿，Ａ○○旋即將
    丑○○欲尋覓藏匿處所一事告知未○○，詎未○○亦明知丑
    ○○係涉有擄人勒贖等罪嫌之犯人，竟與庚○○、Ａ○○、
    戌○○、丁○○共同基於藏匿人犯之犯意聯絡，隨即駕駛小
    貨車，帶領丑○○至其臺南縣楠西鄉二九林班地種植梅樹及
    檳榔樹之工寮（以下簡稱梅園藏匿處）藏匿，並供給食物及
    日常生活用品予丑○○使用。庚○○則駕車搭載丁○○先行
    離去。嗣後，庚○○、Ａ○○及未○○等人並成為丑○○等
    人對外聯繫之管道，Ａ○○、巳○○則不定時提供日常用品
    給丑○○使用，未○○則在梅園藏匿處每日為丑○○備膳煮
    飯。
七、九十四年三月中旬某日，丑○○指示巳○○負責購買九人座
    之廂型車一部，巳○○即轉託午○○為其購買九人座廂型車
    ，並加裝深色窗簾，詎午○○竟基於偽造文書之犯意，於同
    年三月十七日，未經張民昆之同意，持張民昆之身分證，利
    用不知情之中古車商，購買車牌號碼ＴＫ－二五二二號廂型
    車，並偽刻張民昆之印章，而在汽（機）車過戶登記書上，
    偽造張民昆之署押及冒蓋張民昆之印文後，持以行使，至嘉
    義區監理所麻豆監理站辦理過戶手續，足以生損害監理機關
    對車籍管理之正確性及張民昆，午○○購車後，隨即交予巳
    ○○，並告知巳○○已購買深色窗簾等語，巳○○旋於當日
    將該車駛往「梅園藏匿處」交予丑○○，嗣並停放在臺南縣
    楠西鄉「福來餐廳」停車場。緣丑○○得知甲○○（業已改
    名為于柏章，以下仍稱甲○○）在大陸地區等處經營足球賭
    博電腦網站，獲利上百億，欲綁架甲○○勒贖數十億贖金，
    在得知甲○○等人於九十四年三月二十日下午四時許，欲由
    菲律賓搭機至高雄市「小港機場」返國，認機不可失，遂要
    求未○○撥打電話予巳○○，要巳○○於同年三月十九日晚
    上搭載丁○○至「梅園藏匿處」，丑○○為強化其人力，另
    邀約辛○○（綽號阿呆，另案由本院審理中）、李再乾（綽
    號阿生，已歿，業經檢察官為不起訴處分確定）加入其擄人
    勒贖集團，詎辛○○、李再乾竟與丑○○共同基於意圖勒贖
    而擄人之犯意聯絡，嗣於同年三月十九日下午某時，由丑○○駕駛車牌號碼○一二七－ＫＬ號休旅車搭載辛○○，李再
    乾則駕駛車牌號碼五三九七－ＪＫ號休旅車，先行至高雄市
    小港機場勘查地形及擄人勒贖之路線，於同日晚上某時返回
    「梅園藏匿處」。九十四年三月二十日凌晨某時許，巳○○
    駕駛車牌號碼ＴＫ－二五二二號廂型車先行離開，丑○○指
    示其於同日下午四許時，駕駛該廂型車，至臺南縣六甲鄉「
    烏山頭水庫」附近「工業技術研究院南部分院」（以下簡稱
    工研院）旁之廟邊等候丑○○等人，巳○○基於幫助意圖勒
    贖而擄人之犯意而同意。丁○○則駕駛車牌號碼○一二七－
    ＫＬ號休旅車搭載辛○○，李再乾則駕駛車牌號碼五三九七
    －ＪＫ號休旅車搭載丑○○，共同攜帶如附表三、四所示之
    槍彈，前往高雄市小港機場準備擄走甲○○，途經高雄縣大
    樹鄉「佛光山」附近之產業道路時，李再乾將車牌號碼五三
    九七－ＪＫ號休旅車停放於該處後，丁○○遂駕駛車牌號碼
    ○一二七－ＫＬ號休旅車搭載丑○○、李再乾及辛○○至「
    小港機場」，途中丑○○告訴丁○○要綁一個人云云，丁○○即與辛○○、李再乾、丑○○共同基於意圖勒贖而擄人之
    犯意聯絡，繼續駕車至高雄市小港機場，丑○○、辛○○、
    李再乾下車進入機場大廳守候，伺機擄走甲○○，丁○○則
    停車在外候應。迨於同日下午四時三十分許，丑○○、丁○○、辛○○、李再乾，發現劉保樟駕駛車牌號碼八二九九－
    ＨＳ號自小客車搭載乙○○及甲○○離開機場，沿國道中山
    高速公路由南往北方向行駛，丁○○隨即駕駛車牌號碼○一
    二七－ＫＬ號休旅車搭載丑○○、辛○○、李再乾，攜帶上
    開槍彈，尾隨劉保樟所駕駛之前揭自小客車，直至同日下午
    五時四十分許，途經該路二九八公里處，丁○○即駕駛前開
    休旅車自左側逼近劉保樟所駕駛之前揭自小客車，丑○○、
    辛○○及李再乾則分持上開制式手槍，強將劉保樟所駕駛之
    自小客車攔下後，丑○○、辛○○及李再乾迅即分持上開制
    式手槍下車，持槍強將甲○○拉下車，並押至車牌號碼○一
    二七－ＫＬ號休旅車上，以手銬銬住甲○○及以防毒面具矇
    住甲○○頭部後，駕車由「新營交流道」逃離國道中山高速
    公路，於同日下午六時許，至工研院旁之廟邊與巳○○會合
    後，巳○○隨即駕駛車牌號碼ＴＫ－二五二二號廂型車尾隨
    丁○○所駕駛之前開休旅車，至臺南縣柳營鄉「南元農場」
    後方山區○○道路，再將該廂型車交予丑○○後，巳○○迅
    即坐上車牌號碼○一二七－ＫＬ號休旅車前乘客座，丑○○
    、丁○○、辛○○、李再乾則強將甲○○押上車牌號碼ＴＫ
    －二五二二號廂型車及放置上開槍彈後，丁○○旋即駕駛車
    牌號碼○一二七－ＫＬ號休旅車搭載巳○○、辛○○、李再
    乾離去。丑○○則將甲○○押往「梅園藏匿處」，先囚禁於
    車上，再移往附近帳棚及工寮，辛○○翌日亦至「梅園藏匿
    處」看守甲○○。未○○基於幫助意圖勒贖而擄人之犯意，
    知悉丑○○綁一個人在其工寮，仍每日為丑○○及「肉票」
    備膳煮飯。迨於同年三月二十二日，丑○○獨自強逼甲○○
    書寫「斐柔：目前我人很平安，請放心。請於一個月內準備
    四十億，準備好後於各大報頭版刊登，誠徵旭晃董事長。過
    時準備幫我收屍」等語之信札後，於同年三月二十五日，命
    未○○代購十二元郵票，丑○○貼妥郵票，並將該信封緘外
    包塑膠紙後，交給巳○○投遞，寄予余連柱轉交甲○○之妻
    唐斐柔，而向甲○○之家屬勒贖四十億元。嗣於同年四月七
    日下午六時許，甲○○趁丑○○等人在「梅園藏匿處」工寮
    內吃飯時，打開手銬，滑下山崖，沿著溪谷逃離，直至同日
    晚上九時三十分許，向臺南縣警察局玉井分局鹿田派出所報
    案。同日晚上十一時許，Ａ○○撥打電話予未○○，告知甲○○已至派出所報案時，丑○○迅即駕駛車牌號碼ＴＫ－二
    五二二號廂型車搭載辛○○、未○○下山逃逸，Ａ○○並駕
    車至臺南縣楠西鄉○○村路旁與丑○○等人會合後，Ａ○○
    即搭載未○○返家。
八、警方「０七一五」專案小組，得知甲○○自行脫困後，即於
    九十四年四月七日晚上十一時四十分許，在臺南縣東山鄉
    南溪村二重溪六十六號丁○○住處，逮捕丁○○。於九十
    四年四月八日凌晨六時許，在嘉義縣中埔鄉鹽館村下庄仔一
    三二號，逮捕己○○，己○○並於九十四年四月十三日中午
    十二時四十分許，帶領「專案小組」至眠月線藏匿處，扣得
    如附表五所示之物，於同日下午四時許，在十字路藏匿處，
    扣得如附表六所示之物。於九十四年四月九日晚上七時許
    ，在梅園藏匿處逮捕未○○，並扣得如附表七所示之物。
    於九十四年五月八日拘提巳○○，並於同月九日在鬼屋藏匿
    處，扣得附表八所示之物。於九十四年五月十七日下午四
    時五分許，在臺北縣新莊市○○路○段五○○巷停車場，逮
    捕李再乾，並扣得如附表四所示之物及車牌號碼五三九七－
    ＪＫ號休旅車一輛。於九十四年七月十三日上午九時二十
    分許，在臺中縣沙鹿鎮○○路三○六號，逮捕丑○○、辛○○，並扣如附表三所示之物。
九、案經內政部警政署刑事警察局第四偵查隊、高雄縣政府警察
    局、高雄市政府警察局及同局新興分局、臺南市警察局及同
    局第一分局、臺南縣警察局及同局白河分局、新營分局、國
    道公路警察局及同局第四警察隊移送臺灣臺南地方法院檢察
    署檢察官偵查起訴。
    理  由
壹：有罪部分
甲：證據能力認定
    (甲)按被告以外之人於審判外之言詞或書面陳述，除法律有規
    定者外，不得作為證據，刑事訴訟法第一百五十九條固定有
    明文。惟被告以外之人於審判外之陳述，雖不符同法第一百
    五十九條之一至之四之規定，而經當事人於審判程序同意作
    為證據，法院審酌該言詞陳述或書面陳述作成時之情況，認
    為適當者，亦得為證據。又當事人、代理人或辯護人於法院
    調查證據時，知有第一百五十九條第一項不得為證據之情形
    ，而未於言詞辯論終結前聲明異議者，視為有前項之同意，
    此亦據同法第一百五十九條之五規定甚明。查被告己○○於
    本院行準備程序時，就檢察官所提出證人楊尚書於警詢、證
    人楊豐文、壬○○於偵查中之陳述證明本件犯罪事實之證據
    方法，表示無意見；被告丁○○於本院行準備程序時，就檢
    察官所提出證人辛○○、李再乾於偵查中之陳述證明本件犯
    罪事實之證據方法，未表示意見；被告午○○於本院行準備
    程序時，就檢察官所提出證人張民昆於偵查中之陳述證明本
    件犯罪事實之證據方法，未表示意見；當事人、辯護人迄本
    院言詞辯論終結前，亦均未就上開證據之證據能力聲明異議
    ，而本院審酌上開證據於陳述作成時之情況，核無違法取證
    及證明力明顯過低之瑕疵，亦認為以之作為證據為適當，故
    依諸上開規定，上開審判外之言詞陳述，得為證據。(乙)又按
    被告以外之人於偵查中向檢察官所為之陳述，除顯不可信之
    情況者外，得為證據，刑事訴訟法第一百五十九條之一第二
    項亦定有明文。從而，證人丑○○、壬○○、辛○○於偵查
    中具結向檢察官所為之陳述，並無顯不可信之情況，本院認
    均有證據能力。
乙：事實認定
一、被告己○○部分：上揭藏匿人犯之事實，業據被告己○○於
    偵查及本院審理時坦承不諱，核與證人丑○○、壬○○於本
    院審理時結證情節相符，並有扣案附表五、六之物及現場照
    片可證。另被告己○○固坦承九十三年四月間起藏匿丑○○
    等人於達邦山區藏匿處，嗣再與丑○○藏匿於十字路、眠月
    線、嘉義縣水上鄉寬士村崎子頭十之一七六號租屋等藏匿處
    ，四月間丑○○拿二十五萬元，由曾瑞彬轉交，要伊去買一
    部車，伊即以其姐林姿均名義購買四五二五－ＪＢ廂型車一
    部。又同年七月十日至達邦山區藏匿處有看到楊尚書被綁，
    同年十二月十八日丑○○有拿一把手槍給伊，之後丟在台南
    縣尖山埤水庫附近竹林裡，嗣再找回還給丑○○之事實，惟
    矢口否認有何上揭擄人勒贖及未經許可持有槍彈之犯行，辯
    稱：丑○○等人綁架楊尚書，並予勒贖之事伊並不知情，伊
    僅在綁架楊尚書期間煮飯給丑○○等人吃，因丑○○不讓伊
    離開，所以伊即留在達邦山區藏匿處，另同年七月十二日伊
    亦未參與看守楊尚書，事後也沒有分到五十萬元；另在嘉義
    水上鄉丑○○交手槍給伊，但伊沒有拿，同年十二月十八日
    到台南縣尖山埤時才拿，後來因看到警察，才把手槍丟在竹
    林裡，伊並沒有持有之意思云云。經查：被告己○○拿丑
    ○○給的二十五萬元，以其姐林姿均名義購買四五二五－Ｊ
    Ｂ廂型車一部，並於九十三年四月十九日辦妥過戶等情，有
    交通部公路總局嘉義監理所九十四年七月二十二日嘉監車字
    第０九四０００九五一四號函在卷可稽（見九十四年偵字第
    六一七三號偵查卷第二十九至三十一頁），參以被告己○○
    於本院九十四年十二月七日審理時供稱：「（那台車為何要
    用你的名義買？）曾瑞彬說丑○○信用不好，所以才說要用
    我的名義買。那時候曾瑞彬拿二十五萬元給我，我買車二十
    三萬元。他們當初是要去山上玩得時候，要使用的。買了之
    後他們沒有來開，所以車子都是在我使用。」等語（見該次
    審判筆錄第三十六頁），核與同日證人丑○○結證為拉攏己○○買四五二五－ＪＢ廂型車給他，伊自始至終並沒有使用
    過該車等情（見該次審判筆錄第二十至二十二頁）相符，顯
    見丑○○係將上揭車輛贈與被告己○○甚明。再者，自上揭
    車輛於九十三年四月十九日購置後，迄同年七月二日丑○○
    綁架楊尚書為止，使用已達二月有餘，另於同年七月十八日
    被告己○○與丑○○等人自達邦山區藏匿處分開，嗣因丑○○等人於同年七月二十五日與警方在高雄縣大寮鄉○○路○
    段一０四巷一八六弄九之一號發生槍戰後，被告己○○再與
    之會合並先共同藏匿於十字路藏匿處，又再藏匿於嘉義縣阿
    里山鐵路眠月線附近之工寮，再轉至由被告己○○承租之嘉
    義縣水上鄉寬士村崎子頭十之一七六號租屋藏匿，復又接續
    藏匿於六甲鄉雞寮、鬼屋，迄九十三年十二月間藏匿眾誠機
    車行藏匿處為止，被告己○○與丑○○共同逃亡亦歷經約五
    月，其間丑○○並交一把手槍給被告己○○，在在顯示被告
    己○○與丑○○間，存在深厚之信賴關係，殆無疑義。九
    十三年七月十二日丑○○、陳進雄、壬○○、張宏吉均離開
    達邦山區藏匿處，至鄭進富所開設之「大佳當鋪」、「國光
    當鋪」開槍、縱火洩恨時，被告己○○以其對山區熟悉之程
    度，儘可離開達邦山區藏匿處，然捨此不由，仍留至同年七
    月十八日丑○○向楊尚書家屬取贖後始離開達邦山區藏匿處
    ，參以上開其與丑○○之信賴關係，及證人丑○○、壬○○
    本院九十四年十二月七日審理時結證均未證述有如何威脅被
    告己○○不得離開之情節，且證人壬○○偵查中亦結證：「
    曾瑞彬和己○○當天在山上看管楊尚書，應是丑○○通知他
    們上山來。」（見九十四年偵字第六一七三號偵查卷第四十
    八頁背面），核與證人丑○○於偵查中結證：「（己○○何
    時和你們在一起？）我有叫曾瑞彬上山來幫忙清理道路的落
    石，又請他叫己○○上山來煮東西讓我們食用。」等語（見
    九十四年偵字第九六七二號偵查卷第二一一頁）相符，參以
    被告己○○於九十三年七月七日因右手腕肌腱囊腫至財團法
    人嘉義基督教醫院門診，並於當日施行切除手術，嗣於同年
    月九日再門診治療等情，有卷附被告己○○於九十五年四月
    二十四日辯論意旨狀及同年五月十日補正狀所附該院診斷證
    明書各一紙可稽，被告己○○理應在家休養，況同年七月二
    日敏督利颱風來襲，阿里山區泥濘坍方，苟無特別情狀，何
    需抱病且冒山路危險前往達邦山區藏匿處？足認被告己○○
    係經丑○○通知後遵示上山至明，顯見其辯稱九十三年七月
    十日至達邦山區藏匿處後，係丑○○不讓其離開云云，並非
    可採。被告己○○於偵查中供稱：「（九十三年七月十二
    日下午九時他們四人開車到台南市鄭進富的當舖槍縱火你是
    否知情？）當天是我和楊尚書二人，但我不敢靠近他。」、
    「（楊尚書當時就綁情形？）他眼睛被用衛生紙和膠帶矇住
    ，手用手銬銬著，頭戴耳機，腳用鐵鍊鎖住，鎖在工寮的房
    間內，他們在當天下午下山，在晚上才回來，我當時在旁邊
    升火取暖，那段時間我吃泡〈麵〉，楊尚書我就沒管他。」
    （見九十四年偵字第四六六二號偵查卷第六十六頁），顯見
    九十三年七月十二日被告己○○與楊尚書一同在達邦山區藏
    匿處工寮，楊尚書手腳銬鍊，眼睛用衛生紙和膠帶矇住，被
    告己○○已無庸對之再有任何拘禁之動作，只要注意其不被
    掙脫，即足以遂行看守之任務。證人壬○○偵查中結證：「
    曾瑞彬和己○○當天在山上看管楊尚書，應是丑○○通知他
    們上山來。」（九十四年偵字第六一七三號偵查卷第四十八
    頁背面），及與證人丑○○於偵查中結證：「（曾瑞彬、己○○是否知你綁人到那裡？）我有告訴他們有綁一個肉票在
    工寮。」、「（你有拿九○手槍給己○○和曾瑞彬幫你看肉
    票？）我有交代他們幫忙看肉票，但沒有交槍給他們。」等
    語（見九十四年偵字第九六七二號偵查卷第二一一、二一二
    頁），應即係指此一看守楊尚書不被掙脫之情形。雖證人丑
    ○○於本院審理時翻異前供稱並沒有要己○○看守楊尚書；
    證人壬○○亦翻異前供稱並不知道丑○○有叫己○○看守楊
    尚書云云，苟證人丑○○並未有任何交代，證人壬○○亦不
    知被告己○○看守一事，何以被告己○○於偵查中供承九十
    三年七月十二日會目睹楊尚書被綁並與之同在一處？故證人
    丑○○、壬○○於本院之證述顯有不實，自難採信。證人丑
    ○○、壬○○偵查時具結向檢察官所為之上揭陳述，並無顯
    有不可信之情況，且互核相符，渠二人之證供，應可憑採。
    是被告己○○確於九十三年七月十二日遵照丑○○之指示，
    看守楊尚書不被掙脫甚明，從而，被告己○○即已知悉楊尚
    書遭丑○○等人拘禁於其工寮，並進而於九十三年七月十二
    日同意看守楊尚書時，與丑○○等人即生擄人勒贖之犯意聯
    絡。證人丑○○於九十四年七月二十二日偵查中結證：「
    （．．．我向楊尚書的父親要求一億元，後來他父親說只有
    三千六百元，．．．曾瑞彬將錢帶到山上給我，我將其中二
    百萬元給曾瑞彬，五十萬元給己○○，因己○○提供場地給
    我。」、同年八月三日偵查中亦供稱：「．．．曾瑞彬告訴
    我說很多人來拜託說家屬籌三千六百萬元，問我是否願意承
    受，我回答可以，他下山後再上山來時就拿了三千六百萬元
    起來，我在工寮．．．拿五十萬元給己○○要他整理工寮，
    之後就下山。」等語（見九十四年偵字第九六七二號偵查卷
    第十六、十七、二一三頁），核與證人壬○○於偵查中結證
    ：「（丑○○說分給曾瑞彬二百萬元，給己○○五十萬元？
    ）是的，丑○○叫己○○到對面山頂在蓋一個工寮。」等情
    （九十四年偵字第六一七三號偵查卷第四十九頁）相符，又
    證人壬○○於本院九十四年十二月四日審理時亦結證：「（
    你是否親眼，看到或聽到有交贖款給五十萬元給己○○？）
    我沒有親眼看到，但是我聽到陳進雄有說丑○○要交幾十萬
    元給己○○去找一個工寮。事後有無交付五十萬元我不清楚
    。講這些話的時候，是已經釋放楊尚書之後。」等語（見該
    次審判筆錄第二十六頁），與其於偵查中所證情節前後尚屬
    一致。再者，證人丑○○於本院九十五年四月二十四日審理
    時結證：「（為何壬○○說你有拿五十萬元給己○○興建工
    寮？）是要蓋工寮及買車。」、「（這五十萬元有無確實拿
    給己○○？）有。」、「（己○○後來有無興建工寮？）他
    只拿去買車就花了三十萬幾元。」、「（這五十萬元是綁楊
    尚書之前還是之後？）之前給的。」、「（請證人明確說明
    五十萬元是何時交給己○○？）己○○四月間帶我去看達邦
    工寮的時候。當初是要他整理工寮與買車。」、「（到底是
    交給己○○二十五萬元還是五十萬元？）五十萬元。」（見
    該次審判筆錄第七、十頁），細繹其證詞，丑○○確有拿錢
    給被告己○○買車，並確定有給付一筆五十萬元款項給被告
    己○○，惟證人丑○○於本院審理時為迴護被告己○○，竟
    將購車款項二十五萬元與之後另給予之五十萬元予以混淆，
    以致交付被告己○○之購車數額竟與被告己○○所供相左，
    其差額達二十五萬元，此自證人丑○○於本院九十四年十二
    月七日審理時結證：「我有買一部車給他。後來我問的結果
    ，那部車買貴了。我心理不舒服。當時曾瑞彬報價那部車三
    十幾萬元。我當時認為那部車只值二十萬元」等語（見該次
    審判筆錄第二十三頁）觀之，益徵證人丑○○交付被告己○○購車款一事非常清楚，應無與之後另交付五十萬給被告己○○有相混淆之虞，故證人丑○○於本院之證述，顯欲將交
    付被告己○○五十萬元，誤植於另一筆給予被告己○○之購
    車款項，至為灼然，從而，被告丑○○於本院審理就此部分
    之證述，已有不實，委難採信。證人丑○○、壬○○偵查時
    具結向檢察官所為之上揭陳述，並無顯有不可信之情況，渠
    二人之證供，應可憑採，是被告己○○就綁架楊尚書之贖款
    ，自丑○○分得五十萬元，應足認定。上揭對楊尚書擄人
    勒贖之事實，業據證人即共犯丑○○、壬○○於本院審理時
    結證；及其於偵查中自白甚詳，核與證人即被害人楊尚書、
    證人楊豐文證述情節相符，並有台南縣警察局楊尚書遭擄人
    勒贖案之贖金勘查採證報告書、扣案之六百七十萬元贖金勘
    查採證報告、被害人楊尚書九十三年七月十六日之錄音譯文
    在可稽（見九十三年偵字第七七二三號偵查卷第二六五至二
    七四頁；九十三年偵字第一０九六三號偵查卷第四一至四五
    頁），被告己○○在丑○○綁架楊尚書後欲下山另找人尋仇
    之際，主動上山看管楊尚書，事後又從丑○○處分得五十萬
    元，其就丑○○對楊尚書擄人勒贖犯行，有犯意聯絡及行為
    分擔，實甚明確，即足認定。被告己○○於本院九十四年
    十二月七日審理時供稱九十三年十二月十八日在嘉義水上鄉
    丑○○交手槍給伊，但伊沒有拿，到台南縣尖山埤時才拿手
    槍，後來因警察追捕，把手槍丟在竹林裡等情，核與同日丑
    ○○結證：「（七月二十六日到十二月十八日之間，何時將
    槍交給己○○保管？）九十三年十一月到水上鄉那邊，才將
    槍交給己○○。」、「（交何槍彈給己○○？）克拉克手槍
    ，子彈幾發忘記。」（見該次審判筆錄第十八頁）；於本院
    九十五年四月二十四日審理時結證稱交給己○○的槍係伊九
    十四年七月十三日被逮捕所扣案之克拉克手槍，交槍時彈匣
    內確有子彈，裝幾顆則不知道，另九十三年十二月十八日己○○丟槍後隔兩天便找回來還他等情（見該次審判筆錄第四
    、六、七頁）相符，苟被告己○○無持有上揭槍彈之意思，
    其於遭遇巡邏員警棄車逃逸時，理應將該槍彈置於Ｑ九－三
    一一五號休旅車內，豈有持該槍彈下車，再予丟棄之理？況
    被告己○○於警詢時亦供承九十三年十二月十八日與丑○○
    約林啟鐘在尖山埤水庫門口見面，當日早上丑○○給伊一枝
    黑色手槍，並駕Ｑ九－三一一五號休旅車，先送丑○○到尖
    山埤水庫附近某工寮等侯，伊持該槍至水庫等林啟鐘，並一
    同至工寮找丑○○，於停車準備關妥工寮門口鐵欄杆時，適
    警前來，大家即各自逃離現場，伊在逃逸時便將該槍丟於某
    竹林裡等情（見九十四年警聲搜字第四四八號偵查卷第四三
    頁），益徵其單獨等侯林啟鐘時即已持有上開槍彈，再者，
    被告己○○猝遇巡邏員警棄車逃逸時，係身處尖山埤水庫附
    近山林內，且驚慌逃竄之狼狽，概可想像，苟其無持有上揭
    槍彈之意思，該槍彈即棄在荒堙漫草之中，豈可能於事隔二
    日後即輕易尋回還給丑○○？顯見其所稱「丟棄」時，即已
    銘記放置該槍彈處所無誤。從而，九十三年十一月間丑○○
    交付上揭槍彈時，被告己○○即未經許可而持有至為灼然。
    此外，上揭槍彈嗣經警於九十四年七月十三日逮捕丑○○時
    扣案可證【扣於本院九十四年度矚重訴字第一號被告丑○○
    等人擄人勒贖等案件】可證，該槍、彈及併同丑○○攜行該
    槍之子彈、彈匣經送內政部警政署刑事警察局鑑定結果為：
    手槍壹枝（槍枝管制編號 0000000000），認係奧地利CLOCK
    廠製19型口徑9mm制式手槍，機械性能良好，可擊發同口徑
    制式子彈，認具殺傷力。送鑑九○手槍子彈壹佰玖拾顆，認
    均係口徑9mm制式子彈（試射壹拾顆），認均具殺傷力。送
    鑑彈匣肆個，認均係制式半自動手槍彈匣，可供上述槍枝管
    制編號0000000000號槍枝使用，有該局九十四年七月二十七
    日刑鑑字第○九四○一一○○六四號槍彈鑑定書在卷可稽。
二、被告丁○○部分：上揭藏匿人犯及共同持有槍彈之事實，業
    據被告丁○○於偵查及本院審理時坦承不諱，核與證人丑○○、辛○○於本院審理時結證情節相符，並有扣案附表七、
    八之物可證，另證人丑○○於本院九十五年二月二十七日審
    理時結證伊之槍彈均放在隨身的袋子等情（見該次審判筆錄
    第十九、三十四頁），核與證人辛○○於本院九十五年三月
    十三日審理時結證：「（丑○○去小港時有個袋子內裝武器
    ，你知道有何種武器？）ＡＫ47步槍、ＡＵＧ步槍、Ｐ99型
    制式半自動手槍、克拉克制式手槍。」、「（槍袋有多大？
    ）裝網球拍的旅行袋。」、「（你當時身上有帶什麼武器？
    ）90手槍。」、「（李再乾有無帶武器？）李再乾被查獲時
    身上有沙漠之鷹手槍。」等語（見該次審判筆錄第二十頁）
    相符，顯見被告丁○○參與擄綁甲○○時，共同持有如附表
    三所示之槍彈，該批槍彈嗣經警於九十四年七月十三日逮捕
    丑○○時扣案可證，該槍、彈並經送內政部警政署刑事警察
    局鑑定結果為：一送鑑AK47步槍壹枝（槍枝管制編號000000
    0000)，研判係北韓製六八型（a copy ofAK 47）口徑7.62m
     m制式來復槍，機械性能良好，可擊發同口徑制式子彈，認
    具殺傷力。二送鑑AUG步槍壹枝（槍枝管制編號0000000000)
    ，認係奧地利SYEYR-DAIMLER AG&CO.廠製口徑5.56mm制式來
    復槍，機械性能良好，可擊發同口徑制式子彈，認具殺傷力
    。三送鑑手槍貳枝：(一)壹枝（槍枝管制編號0000000000），
    認係德國WALTHER廠P99型口徑9mm之制式半自動手槍，槍號
    為「061702」，槍管內具陸條右旋來復線，機械性能良好，
    認具殺傷力。(二)壹枝（槍枝管制編號0000000000），認係奧
    地利CLOCK廠製19型口徑9mm制式手槍，機械性能良好，可擊
    發同口徑制式子彈，認具殺傷力。四送鑑步槍子彈玖佰零陸
    顆：(一)肆佰陸拾伍顆，認均係口徑5.56mm制式子彈（試射伍
    顆），認均具殺傷力。(二)肆佰肆拾壹顆，認均係口徑7.62mm
    制式子彈（試射伍顆），認均具殺傷力。五送鑑九○手槍子
    彈壹佰玖拾玖顆：(一)壹佰玖拾顆，認均係口徑9mm制式子彈
    （試射壹拾顆），認均具殺傷力。(二)玖顆，認均係土造子彈
    ，均具直徑約9mm之金屬彈頭，採樣參顆試射，均可擊發，
    認具殺傷力。七送鑑彈匣壹拾玖個：(一)柒個，認係制式來復
    槍彈匣，可供上述槍枝管制編號0000000000號槍枝使用。(二)
    伍個，認係制式來復槍彈匣，可供上述槍枝管制編號000000
    0000號槍枝使用。(三)肆個，認均係制式半自動手槍彈匣，可
    供上述槍枝管制編號0000000000號槍枝使用。(四)貳個，認均
    係制式半自動手槍彈匣，可供上述槍枝管制編號0000000000
    號槍枝使用(五)壹個，認均係制式半自動手槍彈匣，有該局九
    十四年七月二十七日刑鑑字第○九四○一一○○六四號槍彈
    鑑定書在卷可稽。另沙漠之鷹制式手槍及子彈經警於九十四
    年五月十七日逮捕李再乾時扣案可證，該槍、彈經送內政部
    警政署刑事警察局鑑定結果為：一送鑑沙漠之鷹制式手槍（
    含彈匣二個；槍枝管制編號00000000 00），認係以色列IMI
    廠製941FBL型口徑9mm之制式半自動手槍，機械性能良好，
    可擊發同口徑制式子彈，認具殺傷力。二送鑑子彈貳拾伍顆
    ：(一)壹拾柒顆（試射壹拾伍顆），認均係口徑9MM制式子彈
    ，認均具殺傷力。(二)捌顆，認均係土造子彈（具直徑約8.7M
    M金屬彈頭），採樣參顆試射，可擊發，認均具殺傷力，亦
    有該局九十四年五月二十六日刑鑑字第○九四○○七九六九
    二號槍彈鑑定書及嘉義市警察局扣押物品目錄表在卷可稽。
    另被告丁○○固坦承於九十四年三月二十日由其負責開車與
    丑○○、辛○○、李再乾至高雄市小港機場尾隨甲○○，行
    至中山高速公路二九八公里處，受丑○○指示以伊所駕０一
    二七－ＫＬ號車輛逼停甲○○八二九九－ＨＳ座車，並目睹
    丑○○、辛○○、李再乾持槍綁架甲○○之事實，惟矢口否
    認有何上揭擄人勒贖之犯行，辯稱：伊與丑○○等人綁甲○○後，丑○○再予勒贖之事伊並不知情，伊僅係參與綁架甲○○部分云云。經查：被告丁○○於偵查中供稱：「（何
    時知道擄人勒贖？）在南下高雄路上告訴我的，是丑○○說
    的。」等語（見九十四年偵字第四六五八號偵查卷第一四四
    頁），核與證人丑○○於偵查中結證：「（九十四年三月十
    九日甲○○遭擄人勒贖有何人參與？）有李再乾、丁○○及
    阿呆。」、「（九十四年三月二十日甲○○遭擄人勒贖案是
    否你做的？）是我和丁○○、李再乾、辛○○一起做的，我
    向他勒贖四十億元。」（見九十四年偵字第九六七二號偵查
    卷第十七、一四四頁），另於本院九十四年十二月十九日審
    理時結證：「（決定幾個人參與綁架？）我自己。」、「（
    參與的人還有誰？）李再乾、辛○○、丁○○。」等語（見
    該次審判筆錄第七頁）相符，參以丑○○因綁架洪俊彥、鄭
    進富、楊尚書勒贖而逃亡，嗣因與壬○○、陳進雄、張宏吉
    、李金成等人於九十三年七月二十六日凌晨，經警方圍捕而
    在高雄縣大寮鄉○○路○段一０四巷一八六弄九之一號發生
    槍戰，一時丑○○江洋大盜名噪全國，電視新聞無日無時地
    追蹤報導，丑○○涉犯上揭多起擄人勒贖案件，人盡皆知，
    被告丁○○豈有不知其與丑○○等人綁架甲○○係意圖遂行
    勒贖？九十四年三月間丑○○轉往梅園藏匿處藏匿，係透
    過被告丁○○託被告庚○○，再輾轉經被告Ａ○○、未○○
    協助，而落腳被告未○○梅園藏匿處，嗣被告丁○○於同年
    三月十九日由被告巳○○載至梅園藏匿處等情，業據被告丁○○供承在卷，故自其託被告庚○○為丑○○尋找梅園藏匿
    處工寮之後，即知悉丑○○該段期間僅有梅園藏匿處棲身，
    九十四年三月二十日下午被告巳○○駕駛ＴＫ－二五二二號
    廂型車在台南縣六甲鄉工研院旁之廟邊等侯，嗣再尾隨其駕
    駛載丑○○等人之０一二七－ＫＬ休旅車，前至臺南縣柳營
    鄉「南元農場」後方山區○○道路，互換車輛，由丑○○推
    甲○○上ＴＫ－二五二二號廂型車及搬妥其槍彈，而獨自駛
    離，衡情被告丁○○理應知悉丑○○係押甲○○上梅園藏匿
    處，又被告丁○○與辛○○、李再乾亦隨之與丑○○分開離
    去，均未有任何言詞交談，顯現極高度之默契，又證人丑○○於本院九十五年二月二十七日審理時結證：「（丁○○、
    巳○○為何凡事要聽從你的指示？）江湖情誼。」（見該次
    審判筆錄第三十四頁）等語，益徵渠等彼此間均可心領神會
    ，參以上述丑○○江洋大盜行徑人盡皆知，被告丁○○顯
    可預見丑○○將甲○○綑綁並押至梅園藏匿處之最終目的絕
    非僅只於拘禁其自由，係在於向其家屬勒贖，而不違反其共
    同參與擄人而由丑○○出面勒贖之本意甚明。上揭擄人勒
    贖之事實業據證人即本件共犯丑○○、辛○○於本院結證；
    證人即本件共犯李再乾於偵查供證；證人即被害人甲○○於
    本院九十五年二月二十七日結證；證人乙○○、劉保樟偵查
    中結證甚詳。此外，並有內政部警政署刑事警察局九十四年
    四月八日紋字第０九四００四八０二五號及九十四年四月十
    五日紋字第０九四００五七四九０號鑑驗書、台南縣警察局
    九十四年六月二十八日縣警刑字第０九四０００八九七六號
    鑑驗書、被害人甲○○書寫之信函各一紙（見公警四刑字第
    ０九四０四九一一七一號警卷三０六、三０七、三０八、四
    ０五、四０九、四一二頁）在卷可稽，及有上揭如附表三所
    示扣案槍彈【扣於本院九十四年度矚重訴字第一號被告丑○○等人擄人勒贖等案件】可證，綜上，被告丁○○共同與丑
    ○○、辛○○、李再乾對甲○○擄人勒贖至為灼然。
三、被告巳○○部分：上揭藏匿人犯之事實，業據被告巳○○於
    偵查及本院審理時坦承不諱，核與證人丑○○及被告丁○○
    以證人身份於本院審理時結證情節相符，並有扣案附表七、
    八之物及現場照片可證。另被告巳○○固坦承於九十四年三
    月十九日因丑○○欲託丁○○開一天的車，要伊載丁○○至
    梅園藏匿處，而載丁○○去找丑○○，並於遵照丑○○之指
    示，於翌（二十）日傍晚約四時許駕駛ＴＫ－二五二二號廂
    型車至台南縣六甲鄉工研院旁之廟邊等侯，嗣延至當日六時
    許才等到丑○○，伊開車尾隨至臺南縣柳營鄉「南元農場」
    後方山區○○道路後，將ＴＫ－二五二二號廂型車交給丑○○，並看到丑○○將一名臉被蒙住的男子推上車，由丑○○
    開走，另丑○○則將乘座之０一二七－ＫＬ休旅車交由丁○○駕駛，搭載伊及辛○○、李再乾離去，之後伊有再上梅園
    藏匿處找丑○○，嗣並曾幫丑○○寄一次信之事實，惟矢口
    否認有何上揭擄人勒贖之犯行，辯稱：丑○○綁架甲○○並
    予勒贖之事伊並不知情，伊開ＴＫ－二五二二號廂型車前去
    等候丑○○，係要載回丁○○云云。經查：按認定犯罪事
    實所憑之證據，並不以直接證據為限，即綜合各種間接證據
    ，本於推理作用，為認定犯罪事實之基礎，如無違背一般經
    驗法則，尚非法所不許（最高法院四十四年台上字第七０二
    號判例參照）。故間接證據雖不具有直接證據立即而明顯之
    證據力，並非不可借助於各種間接證據綜合判斷，本於一般
    經驗法則據以推論，交互印證被告之犯行，資以認定是否該
    當於其主、客觀不法構成要件。被告丁○○與丑○○、辛○○、李再乾共同對甲○○擄人勒贖之事實認定，詳如上揭
    乙：事實認定二所述。丑○○因綁架洪俊彥、鄭進富、楊
    尚書勒贖而逃亡，嗣因與壬○○、陳進雄、張宏吉、李金成
    等人於九十三年七月二十六日凌晨，經警方圍捕而在高雄縣
    大寮鄉○○路○段一０四巷一八六弄九之一號發生槍戰，一
    時丑○○江洋大盜名噪全國，電視新聞無日無時地追蹤報導
    ，丑○○涉犯上揭多起擄人勒贖案件，人盡皆知，況被告巳
    ○○自九十三年十二月間起亦以藏匿人犯之意思，藏匿丑○○並與之斷斷續續相處，迄九十四年三月間長達三月有餘等
    情，業據其供承在卷，從而，被告巳○○自更難諉為不知丑
    ○○前所犯多起擄人勒贖之案件。被告巳○○於警詢供稱
    ：「．．．在三月十九日晚上二十三時左右我就前往丁○○
    他家載丁○○至山上，我在梅園有見到丑○○、李再乾、綽
    號「阿呆」之男子．．．」、「（丑○○住在上述二點地點
    〈鬼屋、眾誠機車行藏匿處〉，有攜帶何武器及其他裝備？
    ）我見過一支ＡＫ步槍及另外一支長槍，還有二把手槍及一
    顆手榴彈及子彈一大袋．．．。」等語（見公警四刑字第０
    九四０四九一一七一號警卷第九十頁），參以被告丁○○於
    本院九十五年三月十三日審理時以證人身份結證：「（〈九
    十四年三月十九日〉上梅嶺之後有遇到什麼人？）剛去沒有
    遇到人，在那邊等了很久。後來遇到丑○○與辛○○、李再
    乾開０一二七－ＫＬ號休旅車回來。」、「（當天巳○○住
    在哪裡？）山上，天剛亮我起來時看到巳○○坐在ＴＫ－二
    五二二號廂型車內。」、「（李再乾在何處清槍？）梅嶺工
    寮房間裡面，那時候巳○○在外面坐。」、「（李再乾清槍
    時是在工寮的房間還是客廳？）在房間的外面，也不算客廳
    的空間。」等語（見該次審判筆錄第三十三、三十五頁），
    故被告巳○○九十四年三月十九日專程奉丑○○之命載被告
    丁○○至梅園藏匿處，丑○○復未言明被告丁○○九十四年
    三月二十日因何事而開車，又梅園藏匿處深處山林，人跡罕
    至何以憑添辛○○、李再乾二人在場？被告巳○○於鬼屋、
    眾誠機車行藏匿處即已目睹丑○○擁有長、短槍枝及子彈等
    物，衡情豈有不對丑○○等人於九十四年三月二十日欲遂行
    之「某事」起疑？丑○○即已要求被告丁○○開一天的車，
    被告巳○○何以答應丑○○於同日傍晚四時許，駕ＴＫ－二
    五二二號廂型車在台南縣六甲鄉工研院旁之廟邊等候？丑
    ○○於九十四年三月二十日綁架甲○○前三天，即同月十七
    日託被告巳○○購買ＴＫ－二五二二號廂型車，有該汽車過
    戶登記書在卷可參（見九十四年偵字第六一七三號偵查卷第
    九十九頁），復因要被告丁○○開一天的車，在同月十七日
    指示被告未○○通知被告巳○○上山，面告其於同月十九日
    載被告丁○○至梅園藏匿處，被告李英璋即係為丑○○開車
    而上山，丑○○自會有車輛交其駕駛，又何勞被告巳○○於
    同月二十日傍晚約四時，至台南縣六甲鄉工研院旁之廟邊載
    被告丁○○？況證人辛○○於本院九十五年三月十三日審理
    時結證：「（巳○○看到你們時有無說什麼？）會合後，丑
    ○○按喇叭叫巳○○跟著我們的車開。」等語（見該次審判
    筆錄第十七頁），核與被告巳○○偵查時供稱一直等到六點
    多他們才開０一二七－ＫＬ號休旅車到達，當時他們的車上
    有丑○○、陳森、阿呆及丁○○開車，他們示意叫我開車跟
    著他們，開到南元農場後面的產業道路停下來等情相符（見
    九十四年偵字第六二一五號偵查卷第九十三頁），參以被告
    巳○○受丑○○之託購買ＴＫ－二五二二號廂型車，丑○○
    均未曾使用過該車，卻於購車後三天即指示被告巳○○於九
    十四年三月二十日傍晚約四時，駕該車至台南縣六甲鄉工研
    院旁之廟邊等侯，丑○○購買該車顯係非僅供其代步，而另
    有他用，又被告巳○○於上揭時地見到丑○○時，以「按喇
    叭」、「示意」之方式表達，旋即駕車尾隨丑○○所乘之０
    一二七－ＫＬ號休旅車，足見被告巳○○對於上揭開車等候
    之任務並非單純搭載被告丁○○，而係在於「接應」丑○○
    等人應所認識至明。被告巳○○於警詢供稱：「（我在二
    十日十八時左右見到丑○○後，才知道丑○○有綁架一名男
    子，該男子當時雙眼被矇住，雙手被帶上手銬。」（見公警
    四刑字第０九四０四九一一七一號警卷第九十頁）、「當時
    在台南縣六甲鄉南元農場後山產業道路換車時，我只有看見
    丑○○將一名臉被蒙住的男子推上車。」（見九十四年偵字
    第六一七三號偵查卷第三一三頁）；並於偵查中供稱：「（
    丑○○當天是否有綁一個人，自行駕駛ＴＫ－二五二二廂型
    車離開？）我見他將一個人押進廂型車後方車廂，自己開車
    離開。」、「．．．我過去坐他們的車的前座，我過去，我
    有看到有一個人臉被他們用東西蓋住推進ＴＫ－二五二二號
    車子，０一二七－ＫＬ車上的東西是由丑○○、阿森、阿呆
    他們搬的。」、「（你們如何離開？）丑○○開ＴＫ－二五
    二二車載那個人離開，我是由丁○○開車載阿生、阿呆和我
    離開，我到果毅後就下車」等語（見九十四年偵字第六二一
    五號偵查卷第七十九、九十三、九十四頁），足見被告巳○○確係目睹丑○○於其接應時「有綁一個人」，且以其所駕
    ＴＫ－二五二二號車輛與丑○○乘坐之０一二七－ＫＬ號車
    輛交換，以掩護０一二七－ＫＬ號車輛遭警追躡，避免被逮
    捕之危險無誤。再者，丑○○於九十四年三月間僅有梅園藏
    匿處棲身，被告巳○○理應知悉丑○○係押被綁之人前去梅
    園藏匿處，此自證人丑○○於本院九十五年二月二十七日審
    理時結證：「我託未○○打電話交代巳○○上來，巳○○來
    了一趟，九十四年三月十九日當天晚上是第二趟，綁架甲○○之後又來兩趟，第三趟巳○○上山找我借錢，第四趟巳○○帶我去新營太子宮媽祖廟拜拜。」、「（你是何時叫巳○○將甲○○的信函拿到白河去寄？）第三趟時。」、「（你
    有無告訴巳○○這封信是怎樣的信？）沒有，我只是要他拿
    去東山投遞。」、「（巳○○是否知道這張信要寄給誰？要
    寄去那裡？）他不知道。」、「（你將這封信交給他之前，
    有無拿什麼東西把他包起來？）我有用塑膠袋包起來，我擔
    心他摸到。」等語（見該次審判筆錄第二十六、三十頁），
    顯可查知被告巳○○於九十四年三月二十日之後仍直接至梅
    園藏匿處找丑○○，益徵被告巳○○確信九十四年三月間丑
    ○○一直在梅園藏匿處，雖被告巳○○不知丑○○託交之郵
    件內容為何，惟其代投郵之動作仍有益於丑○○與外界之聯
    絡，又被告巳○○九十四年三月二十日之後至梅園藏匿處找
    丑○○時，雖亦未見到被綁之甲○○，彼此亦未就此事作任
    何交談，然其目睹丑○○所綁之人豈會憑空消失？被告巳○○本於與丑○○之默契，而未追問丑○○「所綁之人」，惟
    並不能據此即認丑○○對甲○○之家屬勒贖一事，即毫無預
    見。綜上各情，被告巳○○顯出於幫助丑○○等人擄人勒
    贖之犯意，其雖未參與綁架、拘禁被害人甲○○、勒贖分贓
    或事前謀議等行為，然其奉丑○○之命載被告丁○○至梅園
    藏匿處、駕ＴＫ－二五二二號廂型車至台南縣六甲鄉工研院
    旁之廟邊接應、換車、代丑○○寄信等行為，對張鍚銘等人
    上開擄人勒贖行為事前及事中予以必要不可或缺之助力，被
    告巳○○顯係以幫助之意思參與犯罪構成要件以外之行為，
    應係張鍚銘等人上開共同擄人勒贖行為之幫助犯，應足認定
    。
四、被告陳眧龍部分：上揭藏匿人犯之事實，業據被告未○○於
    偵查及本院審理時坦承不諱，核與證人丑○○、辛○○、戌
    ○○及被告Ａ○○以證人身份於本院審理時結證情節相符，
    並有扣案附表七之物可證。另訊據被告未○○固坦承九十四
    年三月二十一日丑○○開一部車停在我的果園，告訴伊車內
    有一位朋友，後來過一、二天丑○○在伊果園內搭帳棚，並
    把那個人移到帳棚，之後丑○○要伊去買建工寮材料，買好
    材料後搭起簡易工寮，再把那個人移到簡易工寮內，後來看
    新聞報導知道被綁的人係甲○○，那段期間由伊煮飯給丑○○、甲○○吃，其間並幫忙買一張十二元之郵票之事實，惟
    矢口否認有何上揭擄人勒贖之犯行，辯稱：丑○○綁甲○○
    並予勒贖之事伊並不知情，甲○○被丑○○關在伊果園之汽
    車、帳棚、工寮內，伊都沒有碰過面，甲○○吃的飯都是丑
    ○○自己拿過去給他吃的云云。經查：被告丁○○與丑○○、辛○○、李再乾共同對甲○○擄人勒贖之事實認定，詳
    如上揭乙：事實認定二所述。丑○○因綁架洪俊彥、鄭進
    富、楊尚書勒贖而逃亡，嗣因與壬○○、陳進雄、張宏吉、
    李金成等人於九十三年七月二十六日凌晨，經警方圍捕而在
    高雄縣大寮鄉○○路○段一０四巷一八六弄九之一號發生槍
    戰，一時丑○○江洋大盜名噪全國，電視新聞無日無時地追
    蹤報導，丑○○涉犯上揭擄人勒贖案件，人盡皆知，參以被
    告未○○於偵查中供稱：「（在梅園時有何人在場？）有丑
    ○○、庚○○、戌○○、是Ａ○○帶我去。到時他介紹我說
    那個人是小黑丑○○，要我馬上帶路到梅園，開始是說朋友
    要借住，至現場才知是丑○○，他們叫我帶丑○○到工寮藏
    匿。」等語（見九十四年偵字第六一七三號偵查卷第十頁背
    面），從而，被告未○○自難諉為不知丑○○前所犯多起擄
    人勒贖之案件。被告未○○於警詢供稱：「我確實不知道
    丑○○是要借用我的工寮是要做為藏匿擄人勒贖被害人用，
    我是後來丑○○將甲○○帶到工寮後我才知道。」、「我大
    約是於九十四年三月二十一日早上我要前往梅園工作，丑○○就向我表示工寮的後方先不要過去，他有朋友在在那裡，
    叫我先做別的地方，那時候我就有懷疑說丑○○可能有綁架
    人，直至丑○○要我去購買郵票時，我就確定丑○○綁架要
    向人勒贖。」（見公警四刑字第０九四０四九一一七一號警
    卷第一四八、一五五頁）；偵查中亦供稱：「（你是何時知
    道他綁架甲○○在你的果園裡？）他把人綁去那裡後約三天
    左右，因為我心裡想他有帶一個朋友來，為何這個朋友都沒
    有出來吃飯，我有問他那個人是誰，他沒有直接說，只說是
    一個『董』的，我心裡想說可能是他綁架來的。」、「（你
    煮完飯之後，是何人叫丑○○上來吃飯？）阿呆。我們三個
    人在工寮吃，吃完後，丑○○再一個人帶飯給人質吃。吃完
    飯後我就回家了。」等語（見九十四年偵字第四七一七號偵
    查卷第十一、十二頁），顯見被告未○○於丑○○綁架甲○○後三天，即知悉其情甚明。證人丑○○於本院九十四年
    十二月十九日結證內容與被告未○○自白情節大致相符，故
    甲○○遭丑○○拘禁於梅園藏匿處期間，被告未○○並未參
    與拘禁行為，僅提供每日餐點給丑○○、甲○○食用，甲○○膳食並均由張錫親自端送，並代購搭建工寮物料、郵票，
    被告未○○顯出於幫助丑○○等人擄人勒贖之犯意，其雖未
    參與綁架、拘禁被害人甲○○或謀議分贓等行為，然其容任
    丑○○拘禁甲○○於其梅園藏匿處，並供渠每日膳食、日常
    用品及代購搭建工寮物料、郵票等行為，對張鍚銘等人上開
    擄人勒贖行為事中予以必要不可或缺之助力，被告未○○顯
    係以幫助之意思參與犯罪構成要件以外之行為，應係丑○○
    等人上開共同擄人勒贖行為之幫助犯，應足認定。
五、被告Ａ○○部分：上揭事實，業據被告Ａ○○於偵查及本院
    審理時坦承不諱，核與證人丑○○、辛○○、戌○○及被告
    未○○以證人身份於本院審理時結證情節相符，並有扣案附
    表七之物可證及現場照片可證。
六、被告庚○○部分：上揭事實，業據被告庚○○於偵查及本院
    審理時坦承不諱，核與證人丑○○及被告丁○○、Ａ○○、
    未○○於本院審理時以證人身份結證情節相符，並有扣案附
    表七之物及現場照片可證。
七、被告午○○部分：上揭事實，業據被告午○○於偵查及本院
    審理時坦承不諱，核與張民昆偵查中證述情節相符，並有Ｔ
    Ｋ－二五二二號廂型車九十四年三月十七日汽（機）車過戶
    登記書在卷可稽（見九十四年偵字第六一七三號偵查卷第九
    十九至一０一頁）。
八、綜上，被告己○○、丁○○、巳○○、庚○○、未○○、Ａ
    ○○、午○○自白部分均核與事實相符；被告己○○、丁○○、巳○○、未○○所辯部分，均顯卸責之詞，不足採信，
    事證明確，渠等犯行應足認定。
丙：論罪科刑
一、核被告己○○所為，係犯刑法第三百四十七條第一項擄人
    勒贖罪、同法第一百六十四條第一項藏匿犯人罪及槍砲彈藥
    刀械管制條例第七條第四項未經許可持有槍械罪、同條例第
    十二條第四項未經許可持有子彈罪；核被告丁○○所為，
    係犯刑法第三百四十七條第一項擄人勒贖罪及同法第一百六
    十四條第一項藏匿犯人罪及槍砲彈藥刀械管制條例第七條第
    四項未經許可持有槍械罪、同條例第十二條第四項未經許可
    持有子彈罪；核被告巳○○所為，係犯刑法第三百四十七
    條第一項擄人勒贖罪之幫助犯及同法第一百六十四條第一項
    藏匿犯人罪；被告未○○所為，係犯刑法第三百四十七條
    第一項擄人勒贖罪之幫助犯及同法第一百六十四條第一項藏
    匿犯人罪；被告Ａ○○所為，係犯刑法第一百六十四條第
    一項藏匿犯人罪；被告庚○○所為，係犯刑法第一百六十
    四條第一項藏匿犯人罪；被告午○○所為，係犯刑法第二
    百十六條、第二百十條行使偽造私文書罪。
二、就被害人楊尚書部分之擄人勒贖罪，被告己○○與壬○○、
    丑○○、張宏吉、陳進雄間；就被害人甲○○部分擄人勒贖
    罪及未經許可持有槍彈罪，被告丁○○與丑○○、辛○○、
    李再乾間；就於達邦山區藏匿處之藏匿人犯罪，被告己○○
    與曾瑞彬間；就於六甲鄉雞寮藏匿處之藏匿人犯罪，被告丁○○與李宗杰間；就於鬼屋藏匿處及眾誠機車行藏匿處之藏
    匿人犯罪，被告丁○○、巳○○、黃○○與李宗杰、宇○○
    間；就於梅園藏匿處之藏匿人犯罪，被告丁○○、庚○○、
    Ａ○○、戌○○、未○○、巳○○間，有犯意聯絡及行為分
    擔，均分別應論以共同正犯。
三、公訴意旨認被告巳○○、未○○共犯擄人勒贖罪，惟關於渠
    二人與丑○○等人就上揭對甲○○擄人勒贖犯行，有如何之
    犯意聯絡、行為分擔乙節，檢察官並未舉證證明之，即均以
    擄人勒贖共同正犯起訴，尚有未洽，惟起訴基本社會事實相
    同，酌予變更起訴法條（最高法院三十年上字第一五七四號
    判例參照），應認均係以幫助之意思參與犯罪構成要件以外
    之行為之幫助犯，關於被告巳○○、未○○幫助共同擄人勒
    贖犯行，已詳如前述，並按正犯之刑減輕之。另公訴意旨認
    被告己○○與洪鋒文共犯藏匿人犯罪，惟查卷內均無證據足
    以證明洪鋒文有與之共犯藏匿人犯之證據，檢察官亦均未舉
    證證明之，被告己○○非與洪文鋒共同藏匿丑○○等人，應
    可認定，惟查起訴書所載「己○○由洪鋒文友人之介紹，而
    認識丑○○」，所稱友人即係曾瑞彬，曾瑞彬並坦承有與被
    告己○○共犯藏匿人犯等情（本院九十四年度矚重訴字第一
    號曾瑞彬相關筆錄參照），公訴人顯係將與被告己○○共犯
    藏匿犯人者，以曾瑞彬誤植為洪鋒文甚明。
四、按槍砲彈藥刀械管制條例於九十四年一月二十六日修正（同
    年月二十八日生效），雖被告己○○修法前未經許可持有槍
    彈之犯行，係犯同條例第七條第四項及第十二條第四項，惟
    新法就此部分並未修正，自不生新舊法比較之問題。而扣案
    之彈匣為上開步槍、手槍之構成部分，並非單獨存在，不另
    論未經許可持有槍彈之主要組成零件罪。被告己○○以一持
    有行為，未經許可持有前揭槍、彈之行為，同時觸犯上開二
    罪名，為想像競合犯，從一重之槍砲彈藥刀械管制條例第七
    條第四項未經許可持有手槍罪論處。被告丁○○以一持有行
    為，未經許可持有前揭槍、彈之行為，同時觸犯上開二罪名
    ，為想像競合犯，且與刑法第三百四十七條第一項擄人勒贖
    罪，有方法、結果牽連關係，應依刑法第五十五條想像競合
    犯、牽連犯之規定，從一重之擄人勒贖罪論處。被告午○○
    偽造「張民昆」印章並於汽機車過戶登記書上偽造印文及署
    押，其偽造印章、印文及署押之行為，為偽造私文書行為之
    部分行為；其偽造後復持以行使，偽造之低度行為應為行使
    之高度行為所吸收，均不另論罪。又被告午○○利用不知情
    之中古車商為行使偽造私文書行為，惟該人並不知情，無犯
    罪之認識，被告午○○應成立該罪之間接正犯。被告己○○
    所犯未經許可持有手槍、擄人勒贖、藏匿人犯罪；被告丁○○所犯擄人勒贖、藏匿人犯罪；被告巳○○、未○○所犯幫
    助擄人勒贖、藏匿人犯罪，犯意各別，行為互殊，均應分論
    併罰。
五、按刑法第一百六十四條第一項之藏匿人犯罪，係因行為人之
    藏匿犯人行為，致妨害國家偵查、審判權之行使而設之處罰
    規定。則行為人自開始藏匿人犯至停止藏匿間之持續藏匿行
    為，均使國家偵查、審判程序無從進行，國家偵查、審判之
    司法權顯然始終遭受侵害，足見藏匿人犯罪應屬行為繼續，
    本件被告己○○自九十三年四月間某日起至同年十二月間某
    日止；被告丁○○、巳○○自九十三年十二月間某日起至九
    十四年四月七日止，固提供數處所供張鍚銘等人藏匿，乃一
    犯意後之接續行為，僅應論以一罪，公訴人認應依連續犯處
    罰，容有誤會。再者，按藏匿人犯行為，所侵害者即係國家
    法益，一如上述，故同時同地以一行為藏匿多人，仍屬單純
    一罪，從而，被告己○○同時藏匿壬○○、丑○○、張宏吉
    、陳進雄；被告丁○○、李宗杰同時藏匿丑○○、己○○；
    被告丁○○、巳○○、庚○○、未○○、Ａ○○同時藏匿丑
    ○○、辛○○均為單純一罪。
六、被告庚○○並有如事實欄所述之科刑及執行紀錄，有台灣高
    等法院被告全國前案紀錄表在卷可證，其於有期徒刑執行完
    畢後，五年以內再犯本件有期徒刑以上之罪，為累犯，應依
    刑法第四十七條規定加重其刑。
七、另查被告未○○幫助被告丁○○、丑○○等人擄人勒贖，固
    屬不該，惟其係因友人即被告Ａ○○之聯絡，在九十三年三
    月初稱有位朋友要到山上住幾天云云，礙於情面首肯後，經
    被告Ａ○○到現場欲引導上山至其梅園藏匿處時，始知所謂
    朋友係丑○○，衡諸一般種梅農夫，苟知江洋大盜丑○○欲
    藏匿其梅園工寮其驚悚程度非同小可，被告未○○自無例外
    ，社會一般人固期待被告未○○應勇於出面舉發丑○○藏匿
    之事實，然此自需具高度之道德勇氣，然以被告未○○一介
    農夫顯難期待，其自切身安危考量的必是，除非經舉發後警
    方能迅予逮捕丑○○，否則必存有遭其報復之恐懼疑慮，丑
    ○○藏匿十數日後，竟再綁架甲○○並將之拘禁其梅園時，
    被告未○○戒慎恐懼遵守丑○○指示不敢靠近甲○○拘禁處
    所，遑論分擔看守甲○○，每日上山耕種外，並需備膳供應
    丑○○及肉票甲○○，形同奴僕，其僅因被告Ａ○○之情商
    ，不明究裡而陷入此一困境中，諸此情狀客觀上顯足以引起
    一般人同情，情輕法重，其犯罪情狀非無可憫恕，如予宣告
    幫助擄人勒贖之法定刑最低度刑，仍屬過重，依刑法第五十
    九條之規定遞減輕其刑。
八、爰審酌被告己○○、丁○○、巳○○、庚○○、未○○、Ａ
    ○○在張鍚銘等人為犯罪時提供處所供藏匿，徒增警方查緝
    之困難，並助長犯罪，及審酌被告午○○已與被害人張民昆
    達成民事和解，暨渠等犯罪之動機、目的、手段、所生之危
    害、參與之程度及犯後態度等一切情狀，分別量處如主文所
    示之刑，被告己○○、丁○○、巳○○、未○○併定執行之
    刑；被告己○○就罰金部分併諭知易服勞役之折算標準，被
    告庚○○、午○○併均諭知易科罰金之折算標準。
九、(甲)扣案如附表三、四具殺傷力之制式槍枝五支（含彈匣二十
    一個）、子彈一千零八十九顆，係屬違禁物，應依刑法第三
    十八條第一項第一款規定宣告沒收。至於附表三、四之子彈
    鑑驗時經鑑定機關試射擊發之扣案步槍口徑5.56mm制式子彈
    五顆；步槍口徑7.62mm制式子彈五顆；九○手槍口徑9mm制
    式子彈射二十五顆；土造子彈具直徑約9mm六顆，其擊發後
    所遺留之彈殼已不具殺傷力，有前揭內政部警政署刑事警察
    局鑑驗通知書可佐，另九十四年七月十三日扣案之彈殼二十
    一顆，亦已不具殺傷力，復均非屬違禁物，不予宣告沒收。
    (乙)另被告己○○所持上揭手槍彈匣內確有幾顆子彈，並無證
    據足以證明，惟該子彈隨同彈匣業已交還丑○○，並於九十
    四年七月十三日逮捕丑○○時併同其九０手槍子彈扣案，惟
    並無法特定該扣案子彈有幾顆係裝填於上揭被告己○○所持
    手槍彈匣內，惟證人丑○○於本院九十五年四月二十四日結
    證稱交給己○○槍彈時彈匣內確有子彈，裝幾顆則不知道等
    情（見該次審判筆錄第六頁），依罪疑惟輕原則，以認上揭
    手槍彈匣裝填子彈一顆，為有利於被告己○○，故其持有扣
    案如附表三編號三之手槍及子彈一顆具殺傷力，係屬違禁物
    ，亦依刑法第三十八條第一項第一款規定宣告沒收。(丙)被告
    午○○偽造「張民昆」印章一顆及上揭汽機車過戶登記書上
    偽造「張民昆」署押、印文各一枚，均依刑法第二百十九條
    之規定宣告沒收。(丁)附表五至八之物均非本件被告等人所有
    ；另九十四年五月十七日扣得車牌號碼五三九七－ＪＫ號休
    旅車一輛，係日常之交通工具，且非專為供犯罪而使用，復
    均非違禁物；另附表一至二之物亦均非
    本件被告等人所有，亦與本件被告等人犯罪無關，而係關於
    本院九十三年度重訴字第二八號壬○○等人擄人勒贖等案件
    及九十四年度矚重訴字第一號被告丑○○等人擄人勒贖等案
    件之證物，均不為沒收之諭知，附此敘明。
十、台灣台南地方法院檢察署檢察官移送併辦（九十四年偵字第
    九八八八號號）之事實，與上揭論罪科刑之事實，係同一事
    實，為裁判上一罪關係，本院自應併予審理，附此敘明。
貳：無罪部分
一、公訴意旨另略以：(一)九十三年七月十二日，丑○○、陳進雄
    、壬○○、張宏吉因鄭進富未依約給付六百萬元而心生不滿
    ，欲向鄭進富所開設之「大佳當鋪」、「國光當鋪」開槍、
    縱火洩恨時，丑○○即將具殺傷力之克拉克手槍（槍枝管制
    編號0000000000）、九０手槍（槍枝管制編號0000000000）
    及子彈數十顆交予被告己○○，被告己○○未經許可，持上
    開具殺傷力之槍彈，看管楊尚書。(二)被告巳○○、丁○○九
    十四年三月十九日晚上在梅園藏匿處，與丑○○、辛○○、
    李再乾就ＡＫ47步槍（槍枝管制編號00 00000000）、ＡＵ
    Ｇ步槍（槍枝管制編號0000000000）、Ｐ99型制式半自動手
    槍（槍枝管制編號0000000000）、克拉克制式手槍（槍枝管
    制編號0000000000）及沙漠之鷹制式手槍（槍枝管制編號00
    00000000）各一枝，一同檢視，而未經許可，持有上揭槍彈
    。(三)被告巳○○為替丑○○購買九人座之廂型車，遂教唆被
    告午○○冒偽他人之名義購買九人座廂型車，並加裝深色窗
    簾，詎被告午○○竟基於偽造文書之犯意，於九十四年三月
    十七日，持張民昆之身分證，利用不知情之中古車商，偽刻
    張民昆之印章，在汽（機）車過戶登記書上，冒偽張民昆之
    署押及冒蓋張民昆之印文後，持以行使，至嘉義區監理所麻
    豆監理站辦理過戶手續，購買車牌號碼ＴＫ－二五二二號廂
    型車後，隨即交予被告巳○○。(四)被告丁○○等人於覓得上
    開梅園藏匿處所後，與丑○○共同基於意圖勒贖而擄人之犯
    意聯絡，於九十四年三月中旬某日，被告Ａ○○前至梅園藏
    匿處與丑○○等人謀議綁架甲○○事宜，詎被告Ａ○○得知
    丑○○等人欲綁架甲○○勒贖數十億贖金後，認機不可失，
    竟與之共同基於意圖勒贖而擄人之犯意聯絡，被告Ａ○○並
    負責後勤補給等工作，嗣拘禁甲○○期間，被告Ａ○○並購
    買食物及日常生活用品，至梅園藏匿處供應丑○○、辛○○
    使用。同年四月七日甲○○自行脫逃後，當日晚上八時許，
    丑○○發現甲○○脫逃，旋由被告未○○撥打電話予被告Ａ
    ○○，對被告Ａ○○稱：「董仔已經逃走了」、「你到派出
    所看看」等語後，被告Ａ○○回電稱：「派出所並無動靜」
    等語。(五)被告午○○是被告巳○○手下，被告丁○○、巳○○並因丑○○之介紹而認識被告己○○。緣丑○○於九十三
    年十二月十八日逃逸後，即撥打電話予李宗杰；被告己○○
    則撥打電話予被告丁○○，詎被告丁○○、李宗杰明知被告
    己○○、丑○○係涉有擄人勒贖等罪嫌之犯人，竟共同基於
    藏匿人犯之概括犯意聯絡，由李宗杰駕車搭載丑○○；被告
    丁○○駕車搭載被告己○○，帶往六甲鄉雞寮藏匿處藏匿。
    直至同年十二月下旬某日，被告午○○、巳○○亦明知被告
    己○○、丑○○係涉有擄人勒贖等罪嫌之犯人，竟與被告丁○○、李宗杰等人共同基於藏匿人犯之概括犯意聯絡，由被
    告巳○○提供其鬼屋藏匿處及眾誠機車行藏匿處與被告己○○、丑○○等人藏匿，並由被告午○○與被告巳○○、丁○○、黃○○等人，購買食物及日常生活用品給被告己○○、
    丑○○使用。(六)於九十四年三月二十日晚上七時許，被告丁○○駕駛車牌號碼０一二七－ＫＬ號休旅車搭載被告巳○○
    、辛○○、李再乾，與丑○○分開後，途經臺南縣柳營鄉神
    農村「果毅國小」前，被告巳○○先行下車欲撥打電話安排
    車輛搭載辛○○、李再乾返回臺中縣住處，被告丁○○則在
    路旁等候，惟被告丁○○等人懷疑已遭警方跟蹤，遂駕車離
    去，將上開休旅車藏置臺南縣柳營鄉神農村果毅後三七八之
    十二號曾文進（另經檢察官不起訴處分確定）住處後方空地
    後，辛○○、李再乾始搭車離去。被告丁○○則要求被告巳
    ○○將上開休旅車藏置於隱密處所。嗣於當日晚上某時，被
    告巳○○始駕車搭載被告午○○，由被告午○○將上開休旅
    車藏置於眾誠機車行藏匿處，翌日又命被告午○○將上開休
    旅車藏置於隱密處所，被告午○○旋即駕駛上開休旅車，返
    回嘉義市○○路七０七巷十一號六樓之十四住處，並將上開
    休旅車藏置於住處地下停車場內。嗣於九十四年四月七日晚
    上十一時三十分許，甲○○遭丑○○等人擄走，自行脫逃之
    訊息，經新聞媒體披露後，被告巳○○迅即撥打電話予被告
    午○○，教唆被告午○○立即將車牌號碼０一二七－ＫＬ號
    休旅車賣予解體工廠，詎被告午○○明知上開休旅車係丑○○等人用以擄人勒贖之證據，竟基於湮滅證據之犯意，於同
    年四月八日下午某時，在嘉義市○○路某處，以二萬五千元
    之代價，將上開休旅車透過申○○之介紹賣予姓名、年籍不
    詳之人解體。因認被告己○○、丁○○另涉犯槍砲彈藥刀械
    管制條例第七條第四項、同條例第十二條第四項之罪嫌；被
    告巳○○另涉犯槍砲彈藥刀械管制條例第七條第四項、同條
    例第十二條第四項之罪嫌、刑法第二百十六條、第二百十條
    行使偽造私文書罪嫌；被告Ａ○○另涉犯刑法第三百四十七
    條第一項擄人勒贖罪嫌；被告午○○另涉犯刑法第一百六十
    四條第一項藏匿人犯罪嫌、第一百六十五條湮滅刑事證據罪
    嫌。
二、按犯罪事實應依證據認定之，無證據不得認定犯罪事實；又
    不能證明被告犯罪者，應諭知無罪之判決，刑事訴訟法第一
    百五十四條第二項、第三百零一條第一項分別定有明文。次
    按犯罪事實之認定，應憑真實之證據，倘證據是否真實尚欠
    明確，自難以擬制推測之方法，為其判斷之基礎；而認定犯
    罪事實之證據係指足以認定被告確有犯罪行為之積極證據而
    言，該項證據自須適合於被告犯罪事實之認定，始得採為斷
    罪資料；再訴訟上證明之證據資料，須於通常一般之人均不
    致有所懷疑，而得確信其為真實之程度者，始得據為有罪之
    認定，倘其證明尚未達到此一程度，而有合理之懷疑存在，
    復無其他調查途徑可循，根據「罪證有疑，利於被告」之證
    據法則，即無從為被告有罪之確信，法院即應為無罪之判決
    ，最高法院分別著有五十三年臺上字第六五六號、二十九年
    上字第三一○五號、七十六年臺上字第四九八六號判例可資
    參照。
三、
（一）訊據被告己○○、丁○○、巳○○、Ａ○○、午○○均堅
      詞否認有何上揭犯行，被告己○○辯稱：九十三年七月
      十二日丑○○並沒有交給伊上揭槍、彈；被告丁○○辯
      稱：九十四年三月十九日晚上在梅園藏匿處並沒有見到丑
      ○○等人之上揭槍、彈；被告巳○○辯稱：九十四年三
      月十九日晚上在梅園藏匿處並沒有見到丑○○等人之上揭
      槍、彈，在鬼屋、眾誠機車行藏匿處，雖有見過一支ＡＫ
      步槍及另外一支長槍，還有二把手槍及一顆手榴彈及子彈
      一大袋等物，僅碰觸把玩，並沒有拿走，而置於自己之實
      力支配之下而持有，伊僅係要午○○去買一部車，並沒有
      教唆午○○以張民昆之名義去購買ＴＫ－二五二二號車輛
      ；被告Ａ○○辯稱：伊並未參與擄人勒贖，綁架甲○○
      之事伊並不知情，也沒參與拘禁甲○○、勒贖及謀議分贓
      ；被告午○○辯稱：伊並沒有藏匿丑○○，也沒有提供
      他食物及日常用品，另巳○○要伊處理掉０一二七－ＫＬ
      車輛，並沒有告訴伊該車係作案過之車輛，僅因該車貸款
      繳不出來要賣掉解體，伊即透過申○○賣掉等語。
（二）經查：(甲)證人丑○○於本院九十四年十二月七日審理時結
      證：「（七月十二日有沒有交兩支制式手槍、彈給己○○
      ？）沒有。」（見該日審判筆錄第十頁）、偵查中結證：
      「（你有拿九○手槍給己○○和曾瑞彬幫你看肉票？）我
      有交代他們幫忙看肉票，但沒有交槍給他們，因楊尚書被
      我鍊在工寮，不用他們拿槍戒護。」（見九十四年偵字第
      九六七二號偵查卷第二一二頁）；證人壬○○同日結證：
      「（七月十二日去大佳當舖時候，楊尚書如何處理？）我
      們把他綁住，鎖起來。旁邊放一瓶水。我要下山的時候，
      並沒有看到己○○。」、「（七月十二日那天是否看到己○○？）沒有。」等語（見該日審判筆錄第三十頁），均
      未證述關於丑○○拿槍給被告己○○之情。從而，被告壬○○偵查中結證：「（當時在阿里山的工寮，由己○○負
      責看管，有留下一支獵槍及丑○○將我身上的二支手槍給
      己○○，這二支手槍是在大寮槍戰被扣到的那二支手槍。
      」等語（見九十四年偵字第六一七三號偵查卷第四八頁背
      面），不惟與其本院審理中證述內容相左，亦與證人丑○○於偵查及本院審理時結證未合，尚採難信，此外，檢察
      官認證人壬○○與被告己○○就擄人勒贖犯行有共犯關係
      ，然共犯自白亦須有補強證據證明確與事實相符（詳如後
      述），公訴人均未就此提出補強證據證明之，亦查無足以
      認定證人壬○○偵查中關於不利於被告己○○之自白有與
      事實相符之其他補強證據。(乙)被告巳○○警詢時固坦承在
      鬼屋、眾誠機車行藏匿處，有見過一支ＡＫ步槍及另外一
      支長槍，還有二把手槍及一顆手榴彈及子彈一大袋等物，
      僅碰觸把玩等語（見公警四刑字第０九四０四九一一七一
      號警卷第八十九頁）；被告巳○○於九十五年四月二十四
      日刑事辯護意旨狀亦為相同之載述。惟按被告或共犯之自
      白不得作為有罪判決之唯一證據，仍應調查其他必要之證
      據，以查其是否與事實相符，刑事訴訟法第一百五十六條
      第二項定有明文。故被告或共犯之自白固不得作為認定犯
      罪之唯一證據，而須以補強證據證明其確與事實相符。被
      告或共犯係出於真正自白或只是敷衍甚至有意欺騙之自白
      ，自影響其自白內容之可信度之高低，因此有補強證據之
      必要性，仍應以個案被告或共犯自白之情況及其他案情為
      綜合之判斷。故有被告或共犯自白情形下之補強證據，重
      在保障被告或共犯自白事實之真實性而非屬虛構，果係虛
      構者，既非實際發生，情理上必有矛盾漏洞，縱然合情合
      理，也無有力證據支持其真實性。因此被告或共犯自白內
      容必須合情合理，並應與當時環境所顯示之事實相符，所
      以被告或共犯越合情合理之自白，則需要之補強證據越少
      ，反之，被告或共犯越不合情合理之自白，則需要更多之
      補強證據。是依上開條文規定，僅有被告或共犯之自白，
      而無其他任何證據，縱屬實情（即不管虛實），也不得為
      有罪之判決，其反面即有自白，也有其他證據，若非實情
      ，應為無罪判決，若是實情，應為有罪判決。查被告巳○○上開自白把玩槍枝之事實，並無其他證據證明其自白為
      真實，起訴書論罪法條，雖認被告巳○○涉犯槍砲彈藥刀
      械管制條例第七條第四項、同條例第十二條第四項之罪嫌
      ，惟並未將此部分事實詳載於犯罪事實欄內，其上揭論罪
      法條所適用之事實，應係起訴書所載『辛○○、李再乾會
      合，丑○○、辛○○、李再乾並取出AK47步槍（槍枝管制
      編號0000000000）一枝、AUG步槍（槍枝管制編號0000000
      000）一枝、P99型制式半自動手槍（槍枝管制編號000000
      0000）一枝、克拉克制式手槍（槍枝管制編號0000000000
      ）一枝及沙漠之鷹制式手槍（槍枝管制編號0000000000）
      一枝，在「梅園藏匿處」工寮內，與巳○○、丁○○檢視
      ，而未經許可，持有上揭槍彈』，係指該槍彈經被告巳○○、丁○○檢視後，被告巳○○即與渠等共同持有，顯未
      涉及被告巳○○上揭單純把玩槍彈之部分，此部分應認檢
      察官未予起訴，本院自不得審理，附此敘明。另公訴意旨
      認被告丁○○、巳○○於梅園藏匿處共同檢視上揭槍彈而
      未經許可持有等情，惟查，證人丑○○於警詢、偵查中均
      未曾有此部分事實之供證，繼於本院九十五年二月二十七
      日審理時結證：「（你們九十四年三月二十日出發前，是
      否有分配槍枝給要去的人？）沒有。」、「（你於工寮裡
      有無拿槍枝給丁○○、巳○○看？）沒有。」、「（有誰
      看過你要綁架甲○○時的槍枝？）沒有人。我都放在袋子
      裡。」等語（見該日審判筆錄第十三、三十三、三十四頁
      ），雖證人辛○○於偵查中結證：「（當天晚上你們有無
      檢查槍枝？）當天晚上丑○○有拿AK及M十六步槍起來介
      紹。」、「（你們當時共五個人，有無將槍拿起來檢視？
      ）有，有將沙鹿現場所被查獲之槍，丁○○、巳○○都有
      看到槍枝。」等語（見九十四年偵字第九六七二號偵查卷
      第一七六、一九四頁），惟其證述僅稱被告丁○○、巳○○有看到槍枝云云，況翌日被告丁○○參與共同綁架甲○○前，丑○○亦未分配槍枝給被告丁○○，是否僅憑觀看
      之動作，即足以認定渠二人已持有該批槍彈，頗有疑問。
      再者，公訴人認證人辛○○與被告丁○○、巳○○，就甲○○擄人勒贖案件係共犯，如前所述，共犯自白亦須有補
      強證據證明確與事實相符，然公訴人均未就此提出補強證
      據證明之，亦查無足以認定證人辛○○關於不利於被告丁○○、巳○○之自白有與事實相符之其他補強證據。(丙)被
      告午○○於本院九十五年二月二十七日審理中以證人身份
      結證稱：「（用沒有清償客戶名義買車是你自己想要這樣
      做？還是巳○○要你這樣做的？）我本來想要用自己的名
      義，但後來是我決定用客戶的名義買。」、「我忘記被告
      巳○○有無這樣交代。因為張民昆清償貸款後，我才變更
      車主為我自己。張民昆清償是在變更我名字前的前一天。
      」（見該日審判筆錄第五十二、五十三頁）；九十五年四
      月二十四日審理中亦供稱：「（你用張民昆名義買車，事
      先有無告訴巳○○？）用張民昆名義買車是我自己決定，
      事先沒有與巳○○商量。」等語（見該日審判筆錄第二十
      一頁），參以其於偵查中結證：「（為何用張民昆的名義
      買？）張民昆有向我借錢，身份證抵押在我那裡，所以我
      擅自用他的身份證去買車。」、「（你為何要用別人的名
      義買車？）因巳○○叫我去買，且我欠巳○○人情，不好
      意思推辭。」等語（見九十四年偵字第六一七三號偵查卷
      第十三頁），顯見被告午○○以張民昆購車，被告巳○○
      事前並不知情。(丁)公訴意旨認被告Ａ○○於九十四年三月
      中旬某日，至梅園藏匿處與丑○○謀議綁架甲○○事宜，
      而與丑○○、丁○○、巳○○等人共同基於意圖勒贖而擄
      人之犯意聯絡，由被告Ａ○○負責後勤補給等工作之事實
      ，經查起訴書第二十五、二十六頁表列之證據，均未能證
      明此部分之事實，嗣檢察官亦未就被告Ａ○○如何共謀、
      參與綁架甲○○、藏匿人質、謀議分贓及勒贖舉證證明之
      ，另證人丑○○於本院九十四年十二月十九日審理時結證
      ：「（決定幾個人參與綁架？）我自己。」、「（參與的
      人還有誰？）李再乾、辛○○、丁○○。」、「（把甲○○帶回來梅園，Ａ○○是否知道？）不知道。」、「（甲○○與你在一起工寮這段期間，Ａ○○是否提供日用品？
      ）沒有。」、「（三月二十日後，Ａ○○沒有再上去？）
      是的。」等語（見該日審判筆錄第七、八、十三頁），參
      以證人辛○○於偵查結證均未有關於被告Ａ○○參與綁架
      甲○○之指證等情（見九十四年偵字第九六七二號偵查卷
      第一七０至一七六頁、第一九三至一九九頁），是被告Ａ
      ○○所辯丑○○綁架甲○○進而勒贖並不知情乙節，應可
      採信。雖證人丑○○於本院九十四年十二月十九日審理時
      亦結證：「我叫未○○打電話給Ａ○○，去楠西派出所看
      看是否有何動靜。那天天已經黑了。」、「（Ａ○○沒有
      再上去過，四月七日甲○○跑了，為何拜託未○○去找Ａ
      ○○去派出所看？）因為他住楠西，所以我才會拜託他去
      派出所看看。」等語（見該日審判筆錄第七、十一頁），
      顯見被告Ａ○○受託前往派出所查看動靜時，丑○○等人
      涉犯上揭之擄人勒贖之行為業已終了，自無亦因此部分行
      為與丑○○等人成立共犯關係之餘地（最高法院十八年上
      字第二八七號判例參照）。(戊)證人宇○○雖於偵查中結證
      ：「．．．九十三年十二月初某日我接到巳○○的電話，
      ．．．我買好後，他交代我帶到柳營鄉篤農村338之5號，
      ．．．我開門進去有丑○○、巳○○、丁○○、午○○和
      我共五人。」（見九十四年偵字第六六九九號偵查卷第一
      七七頁），然於本院九十五年四月十七日審理時結證：「
      （丑○○在鬼屋藏匿處時，你有無看到午○○在那裡？）
      沒有。」、「（為何你在偵查中證述在鬼屋藏匿處有見過
      午○○在陪丑○○？）我沒有說過這樣的話。」（見該日
      審判筆錄第八頁），參以證人丑○○於本院九十五年四月
      十七日審理時結證：「（你於六甲鄉雞寮藏匿處、眾誠機
      車藏匿處、鬼屋藏匿處是否見過午○○？）我不認識他，
      沒有看過，也沒有跟他泡過茶。我藏匿在這三個地方，與
      他無關。」（見該日審判筆錄第十頁），顯見被告午○○
      並未有藏匿丑○○之情，證人宇○○偵查之證述，尚非可
      採，況其指證之筆錄係載明開門進去有看到丑○○及被告
      午○○云云，退一步言，被告午○○苟確曾與丑○○在一
      起，是否即可據此「單純在一起」之情狀，逕予論斷其有
      藏匿之行為，亦顯有疑問，此外，檢察官認證人宇○○與
      被告午○○就藏匿人犯有共犯關係，如前所述，共犯自白
      亦須有補強證據證明確與事實相符，然公訴人均未就此提
      出補強證據證明之，亦查無足以認定其證人宇○○偵查中
      關於不利於被告午○○之自白有與事實相符之其他補強證
      據。(己)被告巳○○於偵查中一再供稱有叫被告午○○將０
      一二七－ＫＬ號休旅車賣掉解體，惟均未供明是否有告訴
      被告午○○該車係涉及犯罪之車輛，其於本院九十五年四
      月十七日審理時以證人身份結證：「（你於九十四年四月
      七日打電話給午○○是否有跟他說０一二七－ＫＬ號休旅
      車是與丑○○作案有關的車？）我沒有這樣說，我只是說
      這輛車可能會有問題，所以趕快把它處理掉，至於是什麼
      問題，我沒有明確向午○○說。」（見該日審判筆錄第十
      三頁）、同日證人申○○結證：「（為何陳清山要介紹午
      ○○跟你認識？）他說有一台車沒有辦法繳車貸款，要丟
      賠（賣掉）。」、「（午○○跟你說要丟賠０一二七－Ｋ
      Ｌ號休旅車？）那是陳清山跟我說的。」、「（午○○是
      否有跟你說為何這輛車要賣掉？）他只是說貸款沒有辦法
      繳納。」（見該日審判筆錄第十四頁），顯見被告午○○
      對於０一二七－ＫＬ號休旅車是關係他人刑事被告案件之
      證據並無認識甚明。
（三）綜上，被告丁○○被訴未經許可持有槍彈犯行；被告巳○○被訴未經許可持有槍彈、行使偽造私文書犯行；被告Ａ
      ○○被訴擄人勒贖犯行；被告午○○藏匿人犯、湮滅刑事
      證據犯行，均屬不能證明，此外，復查無其他積極證據足
      以證明被告等人確有何上揭犯行，被告己○○被訴未經許
      可持有槍彈之事實及被告巳○○被訴未經許可持有槍彈、
      行使偽造私文書之事實，檢察官認與上揭起訴論罪科刑之
      擄人勒贖之犯行，有方法及結果之牽連關係，有裁判上一
      罪關係；及被告丁○○被訴未經許可持有槍彈之事實，檢
      察官認與上揭起訴論罪科刑之未經許可持有槍彈犯行，係
      單純一罪，復與上揭起訴論罪科刑之擄人勒贖之犯行，有
      方法及結果之牽連關係，有裁判上一罪關係，均不另為無
      罪之諭知。被告Ａ○○被訴擄人勒贖；被告午○○被訴藏
      匿人犯、湮滅刑事證據部分，均應為無罪之諭知。
據上論斷，應依刑事訴訟法第二百九十九條第一項前段、第三百
條、第三百零一條第一項，槍砲彈藥刀械管制條例第七條第四項
、同條例第十二條第四項，刑法第十一條前段、刑法第二十八條
、第三十條第二項、第一百六十四條第一項、第二百十六條、第
二百十條、第三百四十七條第一項、第四十七條、第五十五條、
第五十九條、第五十一條第五款、第四十一條第一項前段、第四
十二條第二項、第三十八條第一項第一款、第二百十九條，罰金
罰鍰提高標準條第一條前段、第二項，判決如主文。
本案經檢察官辰○○到庭執行職務
中    華    民    國    95    年    5    月    15    日
                  刑事第三庭   審判長  法  官  陳振謙
                                       法  官  王慧娟
                                       法  官  鍾邦久
以上正本證明與原本無異。
如不服本判決，應於判決送達後10日內，向本院提出上訴狀。
                                       書記官  曾盈靜
中    華    民    國    95    年    5    月    15    日
附錄法條：
槍砲彈藥刀械管制條例第7條第4項
未經許可，持有、寄藏或意圖販賣而陳列第1項所列槍砲、彈藥
者，處5年以上有期徒刑，併科新台幣1千萬元以下罰金。
槍砲彈藥刀械管制條例第12條第4項
未經許可，持有、寄藏或意圖販賣而陳列子彈者，處5年以下有
期徒刑，併科新台幣300萬元以下罰金。
中華民國刑法第164條第1項
(藏匿人犯或使之隱避、頂替罪)
藏匿犯人或依法逮捕拘禁之脫逃人或使之隱避者，處2年以下有
期徒刑、拘役或500元以下罰金。
中華民國刑法第165條
(湮滅刑事證據罪)
偽造、變造、湮滅或隱匿關係他人刑事被告案件之證據，或使用
偽造、變造之證據者，處2年以下有期徒刑、拘役或500元以下罰
金。
 中華民國刑法第210條
(偽造變造私文書罪)
偽造、變造私文書，足以生損害於公眾或他人者，處5年以下有
期徒刑。
中華民國刑法第216條
(行使偽造變造或登載不實之文書罪)
行使第210條至第215條之文書者，依偽造、變造文書或登載不實
事項或使登載不實事項之規定處斷。
中華民國刑法第347條
意圖勒贖而擄人者，處死刑、無期徒刑或 7 年以上有期徒刑。
附表一：
┌─────────────────┐
│高雄縣大寮鄉○○路○段一○四巷一八│
│六弄九之一號                      │
├──┬───────┬──────┤
│編號│扣案物品名稱  │ 數量       │
├──┼───────┼──────┤
│ 1  │M16步槍       │一枝        │
├──┼───────┼──────┤
│ 2  │克拉克手槍    │一枝        │
├──┼───────┼──────┤
│ 3  │九０手槍      │一枝        │
├──┼───────┼──────┤
│ 4  │M16步槍子彈   │八顆        │
├──┼───────┼──────┤
│ 5  │克拉克手槍子彈│十一顆      │
├──┼───────┼──────┤
│ 6  │九○手槍子彈  │十三顆      │
├──┼───────┼──────┤
│ 7  │步槍子彈      │一百三十五顆│
├──┼───────┼──────┤
│ 8  │步槍空彈殼    │四顆        │
├──┼───────┼──────┤
│ 9  │防彈衣        │六件        │
├──┼───────┼──────┤
│10  │防彈板        │二塊        │
├──┼───────┼──────┤
│11  │防彈盾牌      │ 一面       │
├──┼───────┼──────┤
│12  │現金贖款      │六百七十萬元│
│    │              │            │
├──┼───────┼──────┤
│13  │雞爪釘        │十一盒      │
├──┼───────┼──────┤
│14  │對講機        │一支        │
├──┼───────┼──────┤
│15  │黃色膠帶      │三捲        │
├──┼───────┼──────┤
│16  │黑色膠帶      │三捲        │
├──┼───────┼──────┤
│17  │耳塞          │五付        │
├──┼───────┼──────┤
│18  │隨身聽        │一組        │
├──┼───────┼──────┤
│19  │手榴彈        │一顆        │
└──┴───────┴──────┘
附表二：
┌─────────────────┐
│台南縣尖山埤水庫附近              │
├──┬───────┬──────┤
│編號│扣案物品名稱  │ 數量       │
├──┼───────┼──────┤
│ 1  │Q9-3115號休旅 │一輛        │
│    │車            │            │
├──┼───────┼──────┤
│ 2  │制式子彈      │十三顆      │
├──┼───────┼──────┤
│ 3  │彈匣          │一個        │
├──┼───────┼──────┤
│ 4  │雞爪釘        │六十四支    │
├──┼───────┼──────┤
│ 5  │防彈盾牌      │四件        │
├──┼───────┼──────┤
│ 6  │彈匣袋        │一個        │
├──┼───────┼──────┤
│ 7  │現金          │九萬三千零二│
│    │              │十元        │
└──┴───────┴──────┘
附表三：
┌─────────────────────────────┐
│台中縣沙鹿鎮○○路三○六號                                │
├──┬───────┬──────┬───────────┤
│編號│扣案物品名稱  │ 數量       │  備     註           │
├──┼───────┼──────┼───────────┤
│ 1  │AK47步槍      │ 一枝       │槍枝管制編號0000000000│
├──┼───────┼──────┼───────────┤
│ 2  │AUG步槍       │ 一枝       │槍枝管制編號0000000000│
├──┼───────┼──────┼───────────┤
│ 3  │克拉克手槍    │ 一枝       │槍枝管制編號0000000000│
├──┼───────┼──────┼───────────┤
│ 4  │P99 手槍      │ 一枝       │槍枝管制編號0000000000│
├──┼───────┼──────┼───────────┤
│ 5  │步槍子彈      │九百零六發  │鑑驗試射十發          │
├──┼───────┼──────┼───────────┤
│ 6  │手槍子彈      │一百九十發  │鑑驗試射十發          │
├──┼───────┼──────┼───────────┤
│ 7  │土造手槍子彈  │九發        │鑑驗試射三發          │
├──┼───────┼──────┼───────────┤
│ 8  │步槍彈匣      │十二個      │                      │
├──┼───────┼──────┤                      │
│ 9  │手槍彈匣      │七個        │                      │
└──┴───────┴──────┴───────────┘
附表四：
┌─────────────────────────────┐
│台北縣新莊市○○路○段五○○巷停車場                      │
│                                                          │
├──┬───────┬──────┬───────────┤
│編號│扣案物品名稱  │ 數量       │  備   註             │
├──┼───────┼──────┼───────────┤
│ 1  │沙漠之鷹制式手│一枝        │槍枝管制編號0000000000│
│    │槍（含彈匣二個│            │                      │
│    │）            │            │                      │
├──┼───────┼──────┼───────────┤
│ 2  │子彈          │十七顆      │鑑驗試射十五發        │
├──┼───────┼──────┼───────────┤
│ 3  │土造子彈      │八顆        │鑑驗試射三發          │
└──┴───────┴──────┴───────────┘
附表五：
┌─────────────────┐
│眠月線藏匿處                      │
├──┬──────────┬───┤
│編號│扣案物品名稱        │數量  │
├──┼──────────┼───┤
│ 1  │收音機              │一台  │
├──┼──────────┼───┤
│ 2  │鋁箔睡墊            │二張  │
├──┼──────────┼───┤
│ 3  │睡袋                │二個  │
├──┼──────────┼───┤
│ 4  │塑膠睡墊            │二張  │
├──┼──────────┼───┤
│ 5  │塑膠帆布（帳篷）    │一套  │
├──┼──────────┼───┤
│ 6  │水袋                │二個  │
├──┼──────────┼───┤
│ 7  │瓦斯瓶              │三瓶  │
├──┼──────────┼───┤
│ 8  │乾電池              │一包  │
├──┼──────────┼───┤
│ 9  │小魚乾              │二包  │
├──┼──────────┼───┤
│10  │鹽小卷              │二包  │
├──┼──────────┼───┤
│11  │魷魚乾              │一包  │
├──┼──────────┼───┤
│12  │臘肉                │二包  │
├──┼──────────┼───┤
│13  │刮鬍刀              │一包  │
└──┴──────────┴───┘
附表六：
┌─────────────────┐
│十字路藏匿處                      │
├──┬──────────┬───┤
│編號│扣案物品名稱        │數量  │
├──┼──────────┼───┤
│ 1  │煤油燈              │一具  │
├──┼──────────┼───┤
│ 2  │衣服                │五件  │
├──┼──────────┼───┤
│ 3  │褲子                │一件  │
├──┼──────────┼───┤
│ 4  │護具                │七套  │
├──┼──────────┼───┤
│ 5  │望遠鏡              │一具  │
├──┼──────────┼───┤
│ 6  │睡袋                │一個  │
├──┼──────────┼───┤
│ 7  │睡墊                │二張  │
├──┼──────────┼───┤
│ 8  │方格紙張（編密碼用）│一疊  │
├──┼──────────┼───┤
│ 9  │塑膠尺              │一支  │
├──┼──────────┼───┤
│10  │原子筆              │一支  │
└──┴──────────┴───┘
附表七：
┌─────────────────┐
│梅園藏匿處                        │
├──┬──────────┬───┤
│編號│扣案物品名稱        │數量  │
├──┼──────────┼───┤
│ 1  │睡袋                │二個  │
├──┼──────────┼───┤
│ 2  │帳篷                │二個  │
├──┼──────────┼───┤
│ 3  │蚊帳                │一個  │
├──┼──────────┼───┤
│ 4  │黑色外套            │一件  │
├──┼──────────┼───┤
│ 5  │瓦斯爐（簡易型）    │一台  │
└──┴──────────┴───┘
附表八：
┌─────────────────┐
│鬼屋藏匿處                        │
├──┬──────────┬───┤
│編號│扣案物品名稱        │數量  │
├──┼──────────┼───┤
│ 1  │煙蒂（含牙籤）      │九根  │
├──┼──────────┼───┤
│ 2  │牙籤                │一根  │
├──┼──────────┼───┤
│ 3  │保險套及衛生紙      │各一個│
├──┼──────────┼───┤
│ 4  │枕頭套              │三個  │
├──┼──────────┼───┤
│ 5  │煙蒂                │四根  │
├──┼──────────┼───┤
│ 6  │牙刷                │八支  │
├──┼──────────┼───┤
│ 7  │毛巾                │二條  │
├──┼──────────┼───┤
│ 8  │刮鬍刀              │二個  │
├──┼──────────┼───┤
│ 9  │空酒瓶              │三十一│
│    │                    │個    │
├──┼──────────┼───┤
│10  │保特瓶              │十三個│
├──┼──────────┼───┤
│11  │酒瓶                │一個  │
└──┴──────────┴───┘


司法院資訊處製作；財團法人民間司法改革基金會備份。
